臺灣雲林地方法院刑事判決
110年度訴緝字第2號
公  訴  人  臺灣雲林地方檢察署檢察官
被      告  曾維俊





上列被告因詐欺案件，經檢察官提起公訴（103年度偵字第5429
號、104年度偵字第494號、第4471號），被告於準備程序就被訴
事實均為有罪之陳述，經告知簡式審判程序意旨，並聽取檢察官
及被告之意見後，本院合議庭裁定由受命法官獨任行簡式審判程
序，判決如下：
    主  文
曾維俊犯如附表二所示之罪，各處如附表二「宣告刑」欄所示之刑。附表二編號１至（共三罪【編號１至部分一罪】），應執行有期徒刑壹年伍月；附表二編號至（共二十二罪），應執行有期徒刑拾月（不得易科罰金，但得易服社會勞動）。
    事  實
一、「豬寮機房㈢」：
    緣真實姓名、年籍不詳、綽號「麥可」、「朱哥」之成年男
    子於民國103 年8 月1 日起，共同謀議欲向中國大陸地區民
    眾詐欺取財，而經營電信詐欺機房，並由汪俊成負責管理帳
    務及發放薪水，張維欣則負責人員管理，林宥達、陳文成則
    負責現場管理，其等復承租位在桃園市○鎮區○○路0 段000 
    號房屋作為電信詐欺機房據點（下稱「豬寮機房㈢」），及
    購買電信詐欺機房運作所需設備，另邀集舒孝桓、李辰彥（
    已歿，另由檢察官為不起訴處分）參與電信詐欺機房之運作
    （上開人等加入之時間及擔任之職務、工作如附表一、三所
    示），陳舜鵬則擔任電腦手，以處理機房內之電腦及網路問
    題。嗣謝得偉、陳建宏、楊國華、蔡汶哲、鄭博文、黃冠維
    、陳俊宏、林琨閎、「曾維俊」、魏秝葶、廖星翰、徐明君
    、陳品豪、胡文龍、范懷民、初善仁、黃宗任、李祥佳、王
    為平、彭紘笛、黃美嘉、謝仁哲、王怡婷、曾柏樺、王靖威
    、陳綵柔、黃志傑、于博安，藉由張維欣、汪俊成、陳文成
    、林宥達或相互引介方式加入而組成詐欺集團（其等加入電
    信詐欺機房之時間詳如附表一、三所示，本件僅審理「曾維
    俊」部分，其餘共犯不在本件審理範圍內），並由該集團提
    供食宿，而集中住宿於上址「豬寮機房㈢」內。「麥可」、
    「朱哥」、張維欣、汪俊成、林宥達、陳文成、陳舜鵬、舒
    孝桓、謝得偉、陳建宏、李辰彥、楊國華、蔡汶哲、鄭博文
    、黃冠維、陳俊宏、林琨閎、「曾維俊」、魏秝葶、廖星翰
    、徐明君、陳品豪、胡文龍、范懷民、初善仁、黃宗任、李
    祥佳、王為平、彭紘笛、黃美嘉、謝仁哲、王怡婷、曾柏樺
    、王靖威、陳綵柔、黃志傑、于博安與姓名年籍不詳之車手
    ，分別自其等各自加入電信詐欺機房時起，共同意圖為自己
    不法所有，基於加重詐欺取財之各別犯意聯絡，分別擔任如
    附表一、三所示之分工，自每日上午8 時許至下午3 時許間
    ，進行三人以上共同對大陸地區民眾實行詐欺取財行為。其
    等之詐騙方式為每日早上先由張維欣將購買之「條子」傳送
    給電腦手，再由電腦手在機房內，將「條子」列印出交給現
    場人員，而由機房內一線機手假冒大陸地區當地之公安人員
    ，依照「條子」上記載之個資，撥打電話向大陸地區民眾佯
    稱其涉及「毒品」、「洗錢」等案件為由，必須儘快向所屬
    公安局說明以釐清涉案程度，若該等大陸地區民眾受騙，即
    由機房內二線機手假冒係中國大陸地區上海市楊浦公安局公
    安顧國慶，由二線機手在電話中對被害人製作筆錄，藉機了
    解被害人所有之銀行帳戶及其內之存款情形，並告知當天下
    午會有人持「刑事拘捕令」將被害人拘捕到案，並執行「凍
    結管制命令」，將被害人之帳戶凍結1 年6 個月進行調查，
    若欲縮短調查時間為1 至3 天，則需取得上級領導即經濟犯
    罪調查科科長同意後，以分案調查方式單獨優先處理，俟取
    得被害人信任後，二線機手即將電話轉接給假冒上海市楊浦
    公安局科長張思偉之三線機手，由三線機手以須監管被害人
    帳戶為由，使被害人陷於錯誤後，三線機手再依轉帳機房（
    俗稱「馬仔」、「車行」）提供之中國大陸地區人頭帳戶名
    冊（俗稱「車單」）指示被害人操作提款機，將金錢（人民
    幣）匯入上開人頭帳戶內，被害人匯款之後，機房成員隨即
    聯繫轉帳機房（車行），藉由網路轉帳方式，將詐得贓款匯
    至其他大陸地區人頭帳戶，再由轉帳機房旗下不詳車手持提
    款卡在臺灣地區透過具通匯功能之提款機將被害人匯入之款
    項提領一空。每日結束後，由電腦手與車行對帳，然後依比
    例分配，每筆詐得款項由一線機手分得7 % ，二、三線機手
    分得8 % ，一線機手每期另可領2 萬元底薪，電腦手每月可
    領取10萬元薪水，林宥達、陳文成擔任機房現場負責人每月
    可領取5 萬元，剩餘款項扣除電信詐欺機房所應支付費用及
    車行費用即詐騙所得之8 % 後，由汪俊成、張維欣各分得10
    % ，餘則由「麥可」、「朱哥」朋分，而以此方式接續詐騙
    如附表二編號1 至22所示真實姓名不詳之中國大陸地區民眾
    ，共得款1,231,800 元人民幣，又分別詐騙如附表二編號23
    、24所示之中國大陸地區民眾余夏貞、胡偉玲各得款如附表
    八編號23、24所示之金額，合計1,750,600 元人民幣，復又
    分別著手詐騙如附表二編號25至46所示之中國大陸地區民眾
    ，惟均未得逞。本案於尚未朋分犯罪所得前即遭破獲，「曾
    維俊」因此尚未取得犯罪所得。
二、嗣經警於103 年8 月11日，持本院核發之搜索票前往「豬寮
    機房㈢」等地執行搜索，始查悉上情。
三、案經臺灣雲林地方檢察署檢察官偵查起訴。
    理  由
壹、程序部分：
    被告曾維俊所犯之罪，非死刑、無期徒刑、最輕本刑為3 年
    以上有期徒刑之罪或高等法院管轄第一審之案件，其於準備
    程序進行中，就被訴事實均為有罪之陳述，經受命法官告以
    簡式審判程序之旨，並聽取其與檢察官之意見後，本院認無
    不得或不宜改依簡式審判程序進行之情事，依刑事訴訟法第
    273 條之1 第1 項、第284 條之1 規定，裁定本件由受命法
    官獨任進行簡式審判程序，是本案之證據調查，依刑事訴訟
    法第273 條之2 規定，不受同法第159 條第1 項、第161條
    之2 、第161 條之3 、第163 條之1 及第164 條至第170條
    規定之限制，合先敘明。
貳、實體部分：
一、認定犯罪事實所憑之證據及理由：
　　上開有關「豬寮機房㈢」之成立起迄時間、各機房陸續參與
    之人員及分工、對大陸地區民眾實施詐騙之運作模式、時間
    、對象、金額及由不詳車行取款等事實，業據被告於警詢、
    偵查及本院審理中（訴緝卷第339、340頁）均坦承不諱，並
    就其參與上開電信詐欺機房而成立詐欺集團、擔任之角色分
    工，及本案詐欺集團係假冒大陸地區公安人員以一般電話詐
    騙大陸地區被害人之詐欺取財犯行供述甚詳，核與證人即同
    案被告温珺涵、張維欣、謝得偉、魏秝葶、廖星翰、初善仁
    、黃宗任、李祥佳、王為平、彭紘笛、黃美嘉、王怡婷、曾
    柏樺、王靖崴、陳綵柔、陳建宏、鄭博文、陳舜鵬、林宥達
    、陳文成、黃冠維、黃志傑、徐明君、陳品豪、胡文龍、謝
    仁哲、蔡汶哲、于博安、舒孝桓、藍敏文、黃若扉、鍾旻珍
    、馮凱倫、王宥峻、徐藝恩、曾子瑄、曾一峰、鍾欣妤、王
    松博、王暉勝、蔡佳倛、李柏信分別於警詢、偵查之證述情
    節相符，復有下列證據足資證明：
甲、人證部分：
　㈠證人即被害人胡偉玲於103年8月11日之公安詢問筆錄（警卷
    第3至7頁）
　㈡證人即被害人余夏貞於103年8月11日之公安詢問筆錄（警卷
    第35至36頁）
　㈢證人唐尚文於103年8月22日之警詢筆錄（警卷第40至4   1
    頁）
　㈣證人張奷媃：
　⒈證人張奷媃於104年1月13日之警詢筆錄（偵494號卷㈠第77至8
    0頁）
　⒉證人張奷媃於104年1月13日之偵訊筆錄（偵494號卷㈠第101至
    103頁）　
　㈤證人即同案被告汪俊成：
　⒈證人即同案被告汪俊成於104年1月13日之警詢筆錄（偵494號
    卷㈠第119至121頁反面）
　⒉證人即同案被告汪俊成於104年1月13日之偵訊筆錄（偵494號
    卷㈠第148至150頁）
　⒊證人即同案被告汪俊成於104年1月13日之本院羈押訊問筆錄
    （聲羈5號卷第6至11頁）
　⒋證人即同案被告汪俊成於104年3月5日之警詢筆錄及指認犯罪
    嫌疑人紀錄表2份（偵494號卷㈡第5至17頁反面）
　⒌證人即同案被告汪俊成於104年3月5日之第一次偵訊筆錄（偵
    494號卷㈡第19至21頁）
　⒍證人即同案被告汪俊成於104年3月5日之第二次偵訊筆錄（偵
    494號卷㈡第22至23頁）
　⒎證人即同案被告汪俊成於104年3月9日之本院延押訊問筆錄（
    偵聲19號卷第14至17頁）
　⒏證人即同案被告汪俊成於104年5月6日之法官面前訊問筆錄（
    偵聲37號卷第5至6頁）
　⒐證人即同案被告汪俊成於104年6月18日之偵訊筆錄（偵494號
    卷㈡第69至70頁）
　⒑證人即同案被告汪俊成於105年6月3日之本院準備程序筆錄（
    本院105年度原訴字第4號卷㈡第247至281頁）
　⒒證人即同案被告汪俊成於105年7月15日之本院準備程序筆錄
    （本院105年度原訴字第4號卷㈢第184至209頁）
　⒓證人即同案被告汪俊成於105年8月19日之本院準備程序筆錄
    （本院105年度原訴字第4號卷㈣第154至173頁）
　⒔證人即同案被告汪俊成於107年1月12日之本院準備程序筆錄
    （本院105年度原訴字第4號卷第47至51頁）
　⒕證人即同案被告汪俊成於107年1月12日之本院簡式審判程序
    筆錄（本院105年度原訴字第4號卷第55至118頁）　
　㈥證人即同案被告張維欣：
　⒈證人即同案被告張維欣於103年12月26日之第一次警詢筆錄及
    指認犯罪嫌疑人紀錄表1份（警卷㈠第2至12頁、第45至49頁
    ）
　⒉證人即同案被告張維欣於103年12月26日之第二次警詢筆錄（
    警卷㈠第14至16頁）
　⒊證人即同案被告張維欣於104年1月26日之警詢筆錄及指認犯
    罪嫌疑人紀錄表2份（警卷㈠第50至68頁）
　⒋證人即同案被告張維欣於104年3月19日之警詢筆錄（偵494號
    卷㈠第50至52頁）
　⒌證人即同案被告張維欣於104年3月19日之偵訊筆錄（偵494號
    卷㈡第54至57頁；結文第58頁）
　⒍證人即同案被告張維欣於105年6月3日之本院準備程序筆錄（
    本院105年度原訴字第4號卷㈡第247至281頁）
　⒎證人即同案被告張維欣於105年7月15日之本院準備程序筆錄
    （本院105年度原訴字第4號卷㈢第184至209頁）
　⒏證人即同案被告張維欣於106年6月29日之本院準備程序筆錄
    （本院105年度原訴字第4號卷㈦第27至35頁）
　⒐證人即同案被告張維欣於106年6月29日之本院簡式審判程序
    筆錄（本院105年度原訴字第4號卷㈦第45至117頁）　
　㈦證人即同案被告林宥達：（原名林泳旻）
　⒈證人即同案被告林宥達於103年8月12日之警詢筆錄及指認犯
    罪嫌疑人紀錄表1份（偵5429號卷㈢第144至151頁反面、第15
    4至156頁反面）
　⒉證人即同案被告林宥達於103年8月12日之偵訊筆錄（偵5429
    號卷㈢第176至178頁）
　⒊證人即同案被告林宥達於103年8月13日之本院羈押訊問筆錄
    （聲羈123號卷第101至103頁反面）
　⒋證人即同案被告林宥達於103年10月2日之警詢筆錄（偵5429
    號卷㈥第138至141頁）
　⒌證人即同案被告林宥達於103年10月2日之偵訊筆錄（偵5429
    號卷㈥第145至147頁）
　⒍證人即同案被告林宥達於103年10月8日之本院延押訊問筆錄
    （偵聲114號卷㈠第79至81頁）
　⒎證人即同案被告林宥達於103年12月2日之警詢筆錄及指認犯
    罪嫌疑人紀錄表2份（偵5429號卷㈨第149至166頁、第184至1
    90頁）
　⒏證人即同案被告林宥達於103年12月3日之偵訊筆錄（偵5429
    號卷㈨第197至199頁；結文第200頁）
　⒐證人即同案被告林宥達於104年3月8日之警詢筆錄（偵5429號
    卷第25至28頁）
　⒑證人即同案被告林宥達於104年3月8日之偵訊筆錄（偵5429號
    卷第33至39頁；結文第40頁）
　⒒證人即同案被告林宥達於104年3月11日之警詢筆錄（警卷㈠第
    328頁）
　⒓證人即同案被告林宥達於104年3月11日之偵訊筆錄（偵5429
    號卷第41至42頁）
　⒔證人即同案被告林宥達於105年6月16日之本院準備程序筆錄
    （本院105年度原訴字第4號卷㈢第62至101頁）
　⒕證人即同案被告林宥達於105年8月5日之本院準備程序筆錄（
    本院105年度原訴字第4號卷㈣第19至27頁）
　⒖證人即同案被告林宥達於106年8月10日之本院審判筆錄（本
    院105年度原訴字第4號卷㈨第29至107頁）
　⒗證人即同案被告林宥達於106年9月14日之本院審判筆錄（本
    院105年度原訴字第4號卷第13至21頁）
　⒘證人即同案被告林宥達於106年9月14日之本院簡式審判程序
    筆錄（本院105年度原訴字第4號卷第25至88頁）
　㈧證人即同案被告陳文成：
　⒈證人即同案被告陳文成於103年8月12日之警詢筆錄及指認犯
    罪嫌疑人紀錄表1份（偵5429號卷㈢第179至184頁反面、第18
    7至192頁）
　⒉證人即同案被告陳文成於103年8月12日之偵訊筆錄（偵5429
    號卷㈢第226至229頁；結文第230頁）
　⒊證人即同案被告陳文成於103年8月13日之本院羈押訊問筆錄
    （聲羈123號卷第85至88頁）
　⒋證人即同案被告陳文成於103年9月17日之警詢筆錄（偵5429
    號卷㈤第4至6頁）
　⒌證人即同案被告陳文成於103年9月17日之偵訊筆錄（偵5429
    號卷㈤第9至10頁）
　⒍證人即同案被告陳文成於103年10月8日之本院延押訊問筆錄
    （偵聲114號卷㈠第166至167頁）
　⒎證人即同案被告陳文成於103年12月3日之警詢筆錄及指認犯
    罪嫌疑人紀錄表2份（偵5429號卷㈩第62至76頁、第92至98頁
    ）
　⒏證人即同案被告陳文成於103年12月4日之警詢筆錄（偵5429
    號卷㈩第108至109頁）
　⒐證人即同案被告陳文成於103年12月8日之偵訊筆錄（偵5429
    號卷㈩第110至112頁；結文第113頁）
　⒑證人即同案被告陳文成於105年6月16日之本院準備程序筆錄
    （本院105年度原訴字第4號卷㈢第62至101頁）
　⒒證人即同案被告陳文成於105年8月5日之本院準備程序筆錄（
    本院105年度原訴字第4號卷㈣第19至27頁）
　⒓證人即同案被告陳文成於106年8月10日之本院審判筆錄（本
    院105年度原訴字第4號卷㈨第29至107頁）
　⒔證人陳文成於106年8月31日之本院審判筆錄（本院105年度原
    訴字第4號卷㈩第169至191頁；結文第207頁）
　⒕證人即同案被告陳文成於106年9月14日之本院審判筆錄（本
    院105年度原訴字第4號卷第13至21頁）
　⒖證人即同案被告陳文成於106年9月14日之本院簡式審判程序
    筆錄（本院105年度原訴字第4號卷第25至88頁）　
　㈨證人即同案被告李辰彥（已歿）：
　⒈證人即同案被告李辰彥於103年8月12日之警詢筆錄及指認犯
    罪嫌疑人紀錄表1份（偵5429號卷㈡第159至163頁反面、第16
    6至171頁）
　⒉證人即同案被告李辰彥於103年8月12日之偵訊筆錄（偵5429
    號卷㈡第275至278頁）
　⒊證人即同案被告李辰彥於103年8月12日之本院羈押訊問筆錄
    （聲羈123號卷第58至61頁）
　⒋證人即同案被告李辰彥於103年9月17日之警詢筆錄及指認犯
    罪嫌疑人紀錄表1份（偵5429號卷㈤第42至48頁、第55至62頁
    ）
　⒌證人即同案被告李辰彥於103年9月17日之偵訊筆錄（偵5429
    號卷㈤第63至65頁；結文第66頁）
　⒍證人即同案被告李辰彥於103年12月9日之警詢筆錄及指認犯
    罪嫌疑人紀錄表1份（偵5429號卷㈩第231至240頁反面）
　⒎證人即同案被告李辰彥於103年12月9日之偵訊筆錄（偵5429
    號卷㈩第246至250頁）
　⒏證人即同案被告李辰彥於103年12月10日之本院羈押訊問筆錄
    （聲羈211號卷第5至7頁）
　⒐證人即同案被告李辰彥於104年2月3日之偵訊筆錄（偵5429號
    卷㈩第269至271頁）
　⒑證人即同案被告李辰彥於104年2月5日之本院延押訊問筆錄（
    偵聲8號卷第9至11頁）
　⒒證人即同案被告李辰彥於104年3月6日之警詢筆錄（偵5429號
    卷第1至5頁）
　⒓證人即同案被告李辰彥於104年3月6日之第一次偵訊筆錄（偵
    5429號卷㈩第273至274頁）
　⒔證人即同案被告李辰彥於104年3月6日之第二次偵訊筆錄（偵
    5429號卷第11至23頁；結文第24頁）
　⒕證人即同案被告李辰彥於104年3月27日之偵訊筆錄（偵5429
    號卷第129至132頁；結文第133頁）
　㈩證人即同案被告舒孝桓：
　⒈證人即同案被告舒孝桓於104年3月26日之警詢筆錄及指認犯
    罪嫌疑人紀錄表1份（偵5429號卷第64至75頁、第117至120
    頁反面）
　⒉證人即同案被告舒孝桓於104年3月27日之偵訊筆錄（偵5429
    號卷第122至126頁；結文第127頁）
　⒊證人即同案被告舒孝桓於105年11月4日之本院準備程序筆錄
    （本院105年度原訴字第4號卷㈤第365至403頁）
　⒋證人即同案被告舒孝桓於106年7月28日之本院準備程序筆錄
    （本院105年度原訴字第4號卷㈧第247至249頁）
　⒌證人即同案被告舒孝桓於106年7月28日之本院簡式審判程序
    筆錄（本院105年度原訴字第4號卷㈧第254至314頁）
　⒍證人舒孝桓於106年8月10日之本院審判筆錄（本院105年度原
    訴字第4號卷㈨第33至69頁；結文第71頁）　
　證人即同案被告陳舜鵬：
　⒈證人即同案被告陳舜鵬於103年8月12日之警詢筆錄及指認犯
    罪嫌疑人紀錄表1份（偵5429號卷㈢第104至106頁、第109至1
    11頁反面）
　⒉證人即同案被告陳舜鵬於103年8月12日之偵訊筆錄（偵5429
    號卷㈢第139至142頁）
　⒊證人即同案被告陳舜鵬於103年8月13日之本院羈押訊問筆錄
    （聲羈123號卷第96至97頁反面）
　⒋證人即同案被告陳舜鵬於103年10月2日之警詢筆錄及指認犯
    罪嫌疑人紀錄表1份（偵5429號卷㈥第114至120頁、第129至1
    36頁）
　⒌證人即同案被告陳舜鵬於103年10月8日之本院延押訊問筆錄
    （偵聲114號卷㈠第114至115頁）
　⒍證人即同案被告陳舜鵬於103年12月5日之警詢筆錄（偵5429
    號卷㈩第179至184頁）
　⒎證人即同案被告陳舜鵬於103年12月9日之偵訊筆錄（偵5429
    號卷㈩第197至200頁；結文第201頁）
　⒏證人即同案被告陳舜鵬於105年6月3日之本院準備程序筆錄（
    本院105年度原訴字第4號卷㈡第247至281頁）
　⒐證人即同案被告陳舜鵬於105年7月15日之本院準備程序筆錄
    （本院105年度原訴字第4號卷㈢第184至209頁）
　⒑證人即同案被告陳舜鵬於105年8月19日之本院準備程序筆錄
    （本院105年度原訴字第4號卷㈣第154至173頁）
　⒒證人即同案被告陳舜鵬於106年8月10日之本院審判筆錄（本
    院105年度原訴字第4號卷㈨第31至69頁、第77至109頁）　
　證人即同案被告蔡汶哲：
　⒈證人即同案被告蔡汶哲於103年8月12日之警詢筆錄及指認犯
    罪嫌疑人紀錄表1份（偵5429號卷㈣第168至173頁、第178至1
    83頁）
　⒉證人即同案被告蔡汶哲於103年8月12日之偵訊筆錄（偵5429
    號卷㈣第216至218頁反面）
　⒊證人即同案被告蔡汶哲於103年9月18日之警詢筆錄及指認犯
    罪嫌疑人紀錄表1份（偵5429號卷㈥第76至85頁）
　⒋證人即同案被告蔡汶哲於103年11月7日之警詢筆錄及指認犯
    罪嫌疑人紀錄表2份（偵5429號卷㈩第1至12頁、第30至36頁
    ）
　⒌證人即同案被告蔡汶哲於103年12月8日之偵訊筆錄（偵5429
    號卷㈩第46至48頁；結文第49頁）
　⒍證人即同案被告蔡汶哲於106年11月9日之本院準備程序筆錄
    （本院105年度原訴字第4號卷第160至187頁）
　⒎證人即同案被告蔡汶哲於106年11月9日之本院簡式審判程序
    筆錄（本院105年度原訴字第4號卷第194至255頁）　
　證人即同案被告林琨閎：
　⒈證人即同案被告林琨閎於103年8月12日之警詢筆錄及指認犯
    罪嫌疑人紀錄表1份（偵5429號卷㈢第70至71頁反面、第75至
    78頁）
　⒉證人即同案被告林琨閎於103年8月12日之偵訊筆錄（偵5429
    號卷㈢第139至142頁）
　⒊證人即同案被告林琨閎於103年8月13日之本院羈押訊問筆錄
    （聲羈123號卷第89至91頁）
　⒋證人即同案被告林琨閎於103年10月7日之警詢筆錄及指認犯
    罪嫌疑人紀錄表1份（偵5429號卷㈧第100至109頁反面）
　⒌證人即同案被告林琨閎於103年10月7日之偵訊筆錄（偵5429
    號卷㈧第119至121頁；結文第122頁）
　⒍證人即同案被告林琨閎於105年6月3日之本院準備程序筆錄（
    本院105年度原訴字第4號卷㈡第311至343頁）
　⒎證人即同案被告林琨閎於105年7月22日之本院準備程序筆錄
    （本院105年度原訴字第4號卷㈢第237至289頁）
　⒏證人即同案被告林琨閎於105年8月19日之本院準備程序筆錄
    （本院105年度原訴字第4號卷㈣第154至173頁）
　⒐證人即同案被告林琨閎於106年8月10日之本院審判筆錄（本
    院105年度原訴字第4號卷㈨第77至109頁）
　⒑證人即同案被告林琨閎於106年8月17日之本院審判筆錄（本
    院105年度原訴字第4號卷㈨第241至289頁、第303至342頁）
　⒒證人即同案被告林琨閎於106年8月24日之本院審判筆錄（本
    院105年度原訴字第4號卷㈩第19至54頁、第59至89頁）
　⒓證人即同案被告林琨閎於106年9月7日之本院審判筆錄（本院
    105年度原訴字第4號卷㈩第353至420頁）
　⒔證人即同案被告林琨閎於106年9月14日之本院審判筆錄（本
    院105年度原訴字第4號卷第117至174頁）　
　證人即同案被告謝得偉：
　⒈證人即同案被告謝得偉於103年8月12日之警詢筆錄及指認犯
    罪嫌疑人紀錄表1份（偵5429號卷㈡第1至12頁）
　⒉證人即同案被告謝得偉於103年8月12日之偵訊筆錄（偵5429
    號卷㈡第137至140頁）
　⒊證人即同案被告謝得偉於103年8月12日之本院羈押訊問筆錄
    （聲羈123號卷第38至39頁反面）
　⒋證人即同案被告謝得偉於103年10月2日之警詢筆錄及指認犯
    罪嫌疑人紀錄表1份（偵5429號卷㈥第90至98頁、第106至111
    頁）
　⒌證人即同案被告謝得偉於103年10月8日之偵訊筆錄（偵5429
    號卷㈨第4至8頁；結文第9頁）
　⒍證人即同案被告謝得偉於103年10月8日之本院延押訊問筆錄
    （偵聲114號卷㈠第24至25頁）
　⒎證人即同案被告謝得偉於103年11月26日之警詢筆錄及指認犯
    罪嫌疑人紀錄表1份（偵5429號卷㈩第154至162頁反面）
　⒏證人即同案被告謝得偉於103年12月9日之偵訊筆錄（偵5429
    號卷㈩第150至152頁；結文第153頁）
　⒐證人即同案被告謝得偉於105年6月3日之本院準備程序筆錄（
    本院105年度原訴字第4號卷㈡第247至281頁）
　⒑證人即同案被告謝得偉於105年7月15日之本院準備程序筆錄
    （本院105年度原訴字第4號卷㈢第184至209頁）
　⒒證人即同案被告謝得偉於106年6月29日之本院準備程序筆錄
    （本院105年度原訴字第4號卷㈦第27至35頁）
　⒓證人即同案被告謝得偉於106年6月29日之本院簡式審判程序
    筆錄（本院105年度原訴字第4號卷㈦第45至117頁）
　⒔證人謝得偉於106年8月24日之本院審判筆錄（本院105年度原
    訴字第4號卷㈩第21至54頁；結文第55頁）　
　證人即同案被告陳建宏：
　⒈證人即同案被告陳建宏於103年8月12日之警詢筆錄及指認犯
    罪嫌疑人紀錄表1份（偵5429號卷㈢第20至24頁、第28至33頁
    ）
　⒉證人即同案被告陳建宏於103年8月12日之偵訊筆錄（偵5429
    號卷㈢第139至142頁）
　⒊證人即同案被告陳建宏於103年10月8日之警詢筆錄及指認犯
    罪嫌疑人紀錄表2份（警㈣第43至61頁、第91至103頁）
　⒋證人即同案被告陳建宏於104年2月15日之警詢筆錄及指認犯
    罪嫌疑人紀錄表2份（警㈣第114至138頁）
　⒌證人即同案被告陳建宏於105年6月3日之本院準備程序筆錄（
    本院105年度原訴字第4號卷㈡第311至343頁）
　⒍證人即同案被告陳建宏於105年7月22日之本院準備程序筆錄
    （本院105年度原訴字第4號卷㈢第237至289頁）
　⒎證人即同案被告陳建宏於106年6月29日之本院準備程序筆錄
    （本院105年度原訴字第4號卷㈦第27至35頁）
　⒏證人即同案被告陳建宏於106年6月29日之本院簡式審判程序
    筆錄（本院105年度原訴字第4號卷㈦第45至117頁）
　⒐證人陳建宏於106年8月17日之本院審判筆錄（本院105年度原
    訴字第4號卷㈨第328至342頁；結文第343頁）　　
　證人即同案被告楊國華：
　⒈證人即同案被告楊國華於103年8月12日之警詢筆錄及指認犯
    罪嫌疑人紀錄表1份（偵5429號卷㈢第48至51頁反面、第55至
    59頁）
　⒉證人即同案被告楊國華於103年8月12日之偵訊筆錄（偵5429
    號卷㈢第139至142頁）
　⒊證人即同案被告楊國華於103年8月13日之本院羈押訊問筆錄
    （聲羈123號卷第83至84頁反面）
　⒋證人即同案被告楊國華於103年10月3日之警詢筆錄及指認犯
    罪嫌疑人紀錄表1份（偵5429號卷㈥第175至178頁反面、第18
    7至191頁）
　⒌證人即同案被告楊國華於103年10月8日之本院延押訊問筆錄
    （偵聲114號卷㈠第59至61頁）
　⒍證人即同案被告楊國華於103年12月8日之警詢筆錄（偵5429
    號卷㈩第50至53頁反面）
　⒎證人即同案被告楊國華於103年12月8日之偵訊筆錄（偵5429
    號卷㈩第59至60頁；結文第61頁）
　⒏證人即同案被告楊國華於於105年6月3日之本院準備程序筆錄
    （本院105年度原訴字第4號卷㈡第311至343頁）
　⒐證人即同案被告楊國華於105年7月22日之本院準備程序筆錄
    （本院105年度原訴字第4號卷㈢第237至289頁）
　⒑證人即同案被告楊國華於105年8月19日之本院準備程序筆錄
    （本院105年度原訴字第4號卷㈣第154至173頁）
　⒒證人即同案被告楊國華於106年6月29日之本院準備程序筆錄
    （本院105年度原訴字第4號卷㈦第27至35頁）
　⒓證人即同案被告楊國華於106年8月17日之本院審判筆錄（本
    院105年度原訴字第4號卷㈨第241至289頁、第303至342頁；
    結文第345頁）
　⒔證人即同案被告楊國華於106年8月24日之本院審判筆錄（本
    院105年度原訴字第4號卷㈩第19至54頁、第59至89頁）
　⒕證人即同案被告楊國華於106年9月7日之本院審判筆錄（本院
    105年度原訴字第4號卷㈩第353至420頁）　
　證人即同案被告鄭博文：
　⒈證人即同案被告鄭博文於103年8月12日之警詢筆錄及指認犯
    罪嫌疑人紀錄表1份（偵5429號卷㈢第89至91頁、第94至99頁
    ）
　⒉證人即同案被告鄭博文於103年8月12日之偵訊筆錄（偵5429
    號卷㈢第139至142頁）
　⒊證人即同案被告鄭博文於103年8月13日之本院羈押訊問筆錄
    （聲羈123號卷第92至95頁反面）
　⒋證人即同案被告鄭博文於103年10月3日之警詢筆錄及指認犯
    罪嫌疑人紀錄表1份（偵5429號卷㈥第215至220頁、第229至2
    37頁）
　⒌證人即同案被告鄭博文於103年10月8日之偵訊筆錄（偵5429
    號卷㈨第14至15頁；結文第16頁）
　⒍證人即同案被告鄭博文於105年6月3日之本院準備程序筆錄（
    本院105年度原訴字第4號卷㈡第311至343頁）
　⒎證人即同案被告鄭博文於105年7月22日之本院準備程序筆錄
    （本院105年度原訴字第4號卷㈢第237至289頁）
　⒏證人即同案被告鄭博文於106年6月29日之本院準備程序筆錄
    （本院105年度原訴字第4號卷㈦第27至35頁）
　⒐證人即同案被告鄭博文於106年6月29日之本院簡式審判程序
    筆錄（本院105年度原訴字第4號卷㈦第45至117頁）
　⒑證人鄭博文於106年9月14日之本院審判筆錄（本院105年度原
    訴字第4號卷第142至158頁、第170頁；結文第177頁）
　證人即同案被告黃冠維：
　⒈證人即同案被告黃冠維於103年8月12日之警詢筆錄及指認犯
    罪嫌疑人紀錄表1份（偵5429號卷㈣第1至5頁、第8至11頁）
　⒉證人即同案被告黃冠維於103年8月12日之偵訊筆錄（偵5429
    號卷㈣第48至50頁）
　⒊證人即同案被告黃冠維於103年8月13日之本院羈押訊問筆錄
    （聲羈123號卷第104至105頁反面）
　⒋證人即同案被告黃冠維於103年8月29日之偵訊筆錄（偵5429
    號卷㈣第226至228頁）
　⒌證人即同案被告黃冠維於103年9月17日之警詢筆錄及指認犯
    罪嫌疑人紀錄表1份（偵5429號卷㈤第11至24頁）
　⒍證人即同案被告黃冠維於103年9月17日之偵訊筆錄（偵5429
    號卷㈤第38至40頁；結文第41頁）
　⒎證人即同案被告黃冠維於103年12月26日之警詢筆錄及指認犯
    罪嫌疑人紀錄表1份（警卷㈤第119至124頁、第147至150頁）
　⒏證人即同案被告黃冠維於104年2月15日之警詢筆錄及指認犯
    罪嫌疑人紀錄表2份（警卷㈤第151至172頁）
　⒐證人即同案被告黃冠維於105年6月3日之本院準備程序筆錄（
    本院105年度原訴字第4號卷㈡第311至343頁）
　⒑證人即同案被告黃冠維於105年7月22日之本院準備程序筆錄
    （本院105年度原訴字第4號卷㈢第237至289頁）
　⒒證人即同案被告黃冠維於106年6月29日之本院準備程序筆錄
    （本院105年度原訴字第4號卷㈦第27至35頁）
　⒓證人即同案被告黃冠維於106年6月29日之本院簡式審判程序
    筆錄（本院105年度原訴字第4號卷㈦第45至117頁）
　⒔證人黃冠維於106年9月14日之本院審判筆錄（本院105年度原
    訴字第4號卷第158至174頁；結文第179頁）　
　證人即同案被告魏秝葶：
　⒈證人即同案被告魏秝葶於103年8月12日之警詢筆錄及指認犯
    罪嫌疑人紀錄表1份（偵5429號卷㈡第19至24頁、第28至30頁
    反面）
　⒉證人即同案被告魏秝葶於103年8月12日之偵訊筆錄（偵5429
    號卷㈡第137至140頁）
　⒊證人即同案被告魏秝葶於103年8月12日之本院羈押訊問筆錄
    （聲羈123號卷第40至42頁）
　⒋證人即同案被告魏秝葶於103年10月6日之警詢筆錄及指認犯
    罪嫌疑人紀錄表1份（偵5429號卷㈦第120至129頁、第137至1
    42頁反面）
　⒌證人即同案被告魏秝葶於103年10月8日之偵訊筆錄（偵5429
    號卷㈨第39至42頁；結文第43頁）
　⒍證人即同案被告魏秝葶於105年6月3日之本院準備程序筆錄（
    本院105年度原訴字第4號卷㈡第311至343頁）
　⒎證人即同案被告魏秝葶於105年7月15日之本院準備程序筆錄
    （本院105年度原訴字第4號卷㈢第184至209頁）
　⒏證人即同案被告魏秝葶於106年6月29日之本院準備程序筆錄
    （本院105年度原訴字第4號卷㈦第27至35頁）
　⒐證人即同案被告魏秝葶於106年6月29日之本院簡式審判程序
    筆錄（本院105年度原訴字第4號卷㈦第45至117頁）
　⒑證人魏秝葶於106年9月14日之本院簡式審判程序筆錄（本院1
    05年度原訴字第4號卷第118至141頁、第170頁；結文第175
    頁）　
　證人即同案被告廖星翰：
　⒈證人即同案被告廖星翰於103年8月12日之警詢筆錄及指認犯
    罪嫌疑人紀錄表1份（偵5429號卷㈡第44至47頁、第50至55頁
    ）
　⒉證人即同案被告廖星翰於103年8月12日之偵訊筆錄（偵5429
    號卷㈡第137至140頁）
　⒊證人即同案被告廖星翰於103年8月12日之本院羈押訊問筆錄
    （聲羈123號卷第43至45頁）
　⒋證人即同案被告廖星翰於103年9月17日之警詢筆錄及指認犯
    罪嫌疑人紀錄表1份（偵5429號卷㈤第94至104頁）
　⒌證人即同案被告廖星翰於103年9月17日之偵訊筆錄（偵5429
    號卷㈤第120至122頁；結文第124頁）
　⒍證人即同案被告廖星翰於105年6月3日之本院準備程序筆錄（
    本院105年度原訴字第4號卷㈡第311至343頁）
　⒎證人即同案被告廖星翰於105年7月22日之本院準備程序筆錄
    （本院105年度原訴字第4號卷㈢第237至289頁）
　⒏證人即同案被告廖星翰於106年6月29日之本院準備程序筆錄
    （本院105年度原訴字第4號卷㈦第27至35頁）
　⒐證人即同案被告廖星翰於106年6月29日之本院簡式審判程序
    筆錄（本院105年度原訴字第4號卷㈦第45至117頁）　
　證人即同案被告徐明君：
　⒈證人即同案被告徐明君於103年8月12日之警詢筆錄及指認犯
    罪嫌疑人紀錄表1份（偵5429號卷㈣第51至55頁、第62至67頁
    ）
　⒉證人即同案被告徐明君於103年8月12日之偵訊筆錄（偵5429
    號卷㈣第216至218頁反面）
　⒊證人即同案被告徐明君於103年9月18日之警詢筆錄及指認犯
    罪嫌疑人紀錄表1份（偵5429號卷㈥第10至26頁、第41至43頁
    反面）
　⒋證人即同案被告徐明君於105年6月3日之本院準備程序筆錄（
    本院105年度原訴字第4號卷㈡第311至343頁）
　⒌證人即同案被告徐明君於105年7月22日之本院準備程序筆錄
    （本院105年度原訴字第4號卷㈢第237至289頁）
　⒍證人即被告徐明君於106年6月29日之本院準備程序筆錄（本
    院105年度原訴字第4號卷㈦第27至35頁）
　⒎證人即被告徐明君於106年6月29日之本院簡式審判程序筆錄
    （本院105年度原訴字第4號卷㈦第45至117頁）　
　證人即同案被告陳品豪：
　⒈證人即同案被告陳品豪於103年8月12日之警詢筆錄及指認犯
    罪嫌疑人紀錄表1份（偵5429號卷㈣第82至86頁反面、第91至
    96頁）
　⒉證人即同案被告陳品豪於103年8月12日之偵訊筆錄（偵5429
    號卷㈣第216至218頁反面）
　⒊證人即同案被告陳品豪於103年9月18日之警詢筆錄（偵5429
    號卷㈥第46至49頁反面）
　⒋證人即同案被告陳品豪於105年6月3日之本院準備程序筆錄（
    本院105年度原訴字第4號卷㈡第311至343頁）
　⒌證人即同案被告陳品豪於105年7月22日之本院準備程序筆錄
    （本院105年度原訴字第4號卷㈢第237至289頁）
　⒍證人即同案被告陳品豪於106年6月29日之本院準備程序筆錄
    （本院105年度原訴字第4號卷㈦第27至35頁）
　⒎證人即同案被告陳品豪於106年6月29日之本院簡式審判程序
    筆錄（本院105年度原訴字第4號卷㈦第45至117頁）　
　證人即同案被告胡文龍：
　⒈證人即同案被告胡文龍於103年8月12日之警詢筆錄及指認犯
    罪嫌疑人紀錄表1份（偵5429號卷㈣第110至118頁、第123至1
    28頁）
　⒉證人即同案被告胡文龍於103年8月12日之偵訊筆錄（偵5429
    號卷㈣第216至218頁）
　⒊證人即同案被告胡文龍於105年6月3日之本院準備程序筆錄（
    本院105年度原訴字第4號卷㈡第311至343頁）
　⒋證人即同案被告胡文龍於105年7月22日之本院準備程序筆錄
    （本院105年度原訴字第4號卷㈢第237至289頁）
　⒌證人即同案被告胡文龍於105年11月10日之本院準備程序筆錄
    （本院105年度原訴字第4號卷㈥第55至57頁）
　⒍證人即同案被告胡文龍於106年6月29日之本院準備程序筆錄
    （本院105年度原訴字第4號卷㈦第27至35頁）
　⒎證人即同案被告胡文龍於106年6月29日之本院簡式審判程序
    筆錄（本院105年度原訴字第4號卷㈦第45至117頁）
　⒏證人胡文龍於106年8月31日之本院審判筆錄（本院105年度原
    訴字第4號卷㈩第192至205頁；結文第209頁）　
　證人即同案被告范懷民：
　⒈證人即同案被告范懷民於103年8月12日之警詢筆錄及指認犯
    罪嫌疑人紀錄表1份（偵5429號卷㈡第60至63頁、第66至71頁
    ）
　⒉證人即同案被告范懷民於103年8月12日之偵訊筆錄（偵5429
    號卷㈡第137至140頁）
　⒊證人即同案被告范懷民於103年8月12日之本院羈押訊問筆錄
    （聲羈123號卷第45至47頁）
　⒋證人即同案被告范懷民於103年10月6日之警詢筆錄及指認犯
    罪嫌疑人紀錄表1份（偵5429號卷㈦第26至31頁反面、第45至
    50頁反面）
　⒌證人即同案被告范懷民於103年10月8日之偵訊筆錄（偵5429
    號卷㈨第21至23頁；結文第24頁）
　⒍證人即同案被告范懷民於105年6月3日之本院準備程序筆錄（
    本院105年度原訴字第4號卷㈡第311至343頁）
　⒎證人即同案被告范懷民於105年9月9日之本院準備程序筆錄（
    本院105年度原訴字第4號卷㈣第287至294頁）
　⒏證人即同案被告范懷民於106年6月29日之本院準備程序筆錄
    （本院105年度原訴字第4號卷㈦第27至35頁）
　⒐證人即同案被告范懷民於106年8月10日之本院審判筆錄（本
    院105年度原訴字第4號卷㈨第77至109頁）
　⒑證人即同案被告范懷民於106年8月17日之本院審判筆錄（本
    院105年度原訴字第4號卷㈨第241至289頁）
　⒒證人即同案被告范懷民於106年8月31日之本院審判筆錄（本
    院105年度原訴字第4號卷㈩第121至154頁、第167至205頁）
　⒓證人即同案被告范懷民於106年9月7日之本院審判筆錄（本院
    105年度原訴字第4號卷㈩第353至420頁）　
　證人即同案被告初善仁：
　⒈證人即同案被告初善仁於103年8月12日之警詢筆錄及指認犯
    罪嫌疑人紀錄表1份（偵5429號卷㈡第81至84頁、第87至92頁
    ）
　⒉證人即同案被告初善仁於103年8月12日之偵訊筆錄（偵5429
    號卷㈡第137至140頁）
　⒊證人即同案被告初善仁於103年8月12日之本院羈押訊問筆錄
    （聲羈123號卷第47至51頁）
　⒋證人即同案被告初善仁於103年10月7日之警詢筆錄及指認犯
    罪嫌疑人紀錄表1份（偵5429號卷㈧第39至53頁）
　⒌證人即同案被告初善仁於103年10月7日之偵訊筆錄（偵5429
    號卷㈧第71至73頁；結文第75頁）
　⒍證人即同案被告初善仁於105年6月3日之本院準備程序筆錄（
    本院105年度原訴字第4號卷㈡第311至343頁）
　⒎證人即同案被告初善仁於105年7月22日之本院準備程序筆錄
    （本院105年度原訴字第4號卷㈢第237至289頁）
　⒏證人即同案被告初善仁於106年6月29日之本院準備程序筆錄
    （本院105年度原訴字第4號卷㈦第27至35頁）
　⒐證人即同案被告初善仁於106年6月29日之本院簡式審判程序
    筆錄（本院105年度原訴字第4號卷㈦第45至117頁）
　⒑證人初善仁於106年9月7日之本院審判筆錄（本院105年度原
    訴字第4號卷㈩第356至386頁；結文第429頁）　
　證人即同案被告李祥佳：
　⒈證人即同案被告李祥佳於103年8月12日之警詢筆錄及指認犯
    罪嫌疑人紀錄表1份（偵5429號卷㈡第115至118頁、第121至1
    26頁）
　⒉證人即同案被告李祥佳於103年8月12日之偵訊筆錄（偵5429
    號卷㈡第137至140頁）
　⒊證人即同案被告李祥佳於103年8月12日之本院羈押訊問筆錄
    （聲羈123號卷第53至55頁）
　⒋證人即同案被告李祥佳於103年10月7日之警詢筆錄及指認犯
    罪嫌疑人紀錄表1份（偵5429號卷㈧第1至6頁反面、第27至31
    頁）
　⒌證人即同案被告李祥佳於103年10月7日之偵訊筆錄（偵5429
    號卷㈧第33至37頁；結文第38頁）
　⒍證人即同案被告李祥佳於105年6月3日之本院準備程序筆錄（
    本院105年度原訴字第4號卷㈡第311至343頁）
　⒎證人即同案被告李祥佳於105年7月22日之本院準備程序筆錄
    （本院105年度原訴字第4號卷㈢第237至289頁）
　⒏證人即同案被告李祥佳於106年6月29日之本院準備程序筆錄
    （本院105年度原訴字第4號卷㈦第27至35頁）
　⒐證人即同案被告李祥佳於106年8月14日之本院準備程序筆錄
    （本院105年度原訴字第4號卷㈨第139至144頁）
　⒑證人即同案被告李祥佳於106年8月14日之本院簡式審判程序
    筆錄（本院105年度原訴字第4號卷㈨第147至207頁）
　⒒證人李祥佳於106年8月31日之本院審判筆錄（本院105年度原
    訴字第4號卷㈩第147至154頁；結文第159頁）　
　證人即同案被告王為平：
　⒈證人即同案被告王為平於103年8月12日之警詢筆錄及指認犯
    罪嫌疑人紀錄表1份（偵5429號卷㈡第141至142頁反面、第14
    5至150頁）
　⒉證人即同案被告王為平於103年8月12日之偵訊筆錄（偵5429
    號卷㈡第275至278頁）
　⒊證人即同案被告王為平於103年8月12日之本院羈押訊問筆錄
    （聲羈123號卷第55至57頁反面）
　⒋證人即同案被告王為平於103年9月17日之警詢筆錄及指認犯
    罪嫌疑人紀錄表1份（偵5429號卷㈤第130至139頁反面）
　⒌證人即同案被告王為平於103年9月17日之偵訊筆錄（偵5429
    號卷㈤第161至163頁；結文第164頁）
　⒍證人即同案被告王為平於103年10月8日之本院延押訊問筆錄
    （偵聲114號卷㈠第50至51頁）
　⒎證人即同案被告王為平於103年11月25日之警詢筆錄及指認犯
    罪嫌疑人紀錄表2份（偵5429號卷㈩第114至129頁反面）
　⒏證人即同案被告王為平於103年12月9日之偵訊筆錄（偵5429
    號卷㈩第147至148頁；結文第149頁）
　⒐證人即同案被告王為平於105年6月3日之本院準備程序筆錄（
    本院105年度原訴字第4號卷㈡第311至343頁）
　⒑證人即同案被告王為平於105年7月22日之本院準備程序筆錄
    （本院105年度原訴字第4號卷㈢第237至289頁）
　⒒證人即同案被告王為平於106年6月29日之本院準備程序筆錄
    （本院105年度原訴字第4號卷㈦第27至35頁）
　⒓證人即同案被告王為平於106年6月29日之本院簡式審判程序
    筆錄（本院105年度原訴字第4號卷㈦第45至117頁）
　⒔證人王為平於106年8月17日之本院審判筆錄（本院105年度原
    訴字第4號卷㈨第246至289頁；結文第295頁）　
　證人即同案被告黃美嘉：
　⒈證人即同案被告黃美嘉於103年8月12日之警詢筆錄及指認犯
    罪嫌疑人紀錄表1份（偵5429號卷㈡第203至204頁反面、第20
    7至212頁）
　⒉證人即同案被告黃美嘉於103年8月12日之偵訊筆錄（偵5429
    號卷㈡第275至278頁）
　⒊證人即同案被告黃美嘉於103年8月12日之本院羈押訊問筆錄
    （聲羈123號卷第64頁反面至68頁）
　⒋證人即同案被告黃美嘉於103年10月7日之警詢筆錄及指認犯
    罪嫌疑人紀錄表1份（偵5429號卷㈧第142至144頁反面、第16
    7至171頁反面）
　⒌證人即同案被告黃美嘉於103年10月7日之偵訊筆錄（偵5429
    號卷㈧第174至176頁；結文第178頁）
　⒍證人即同案被告黃美嘉於105年6月3日之本院準備程序筆錄（
    本院105年度原訴字第4號卷㈡第387至421頁）
　⒎證人即同案被告黃美嘉於105年7月15日之本院準備程序筆錄
    （本院105年度原訴字第4號卷㈢第184至209頁）
　⒏證人即同案被告黃美嘉於106年6月29日之本院準備程序筆錄
    （本院105年度原訴字第4號卷㈦第27至35頁）
　⒐證人即同案被告黃美嘉於106年6月29日之本院簡式審判程序
    筆錄（本院105年度原訴字第4號卷㈦第45至117頁）　
　證人即同案被告謝仁哲：
　⒈證人即同案被告謝仁哲於103年8月12日之警詢筆錄及指認犯
    罪嫌疑人紀錄表1份（偵5429號卷㈣第143至151頁、第155至1
    60頁）
　⒉證人即同案被告謝仁哲於103年8月12日之偵訊筆錄（偵5429
    號卷㈣第216至218頁）
　⒊證人即同案被告謝仁哲於103年10月8日之警詢筆錄及指認犯
    罪嫌疑人紀錄表1份（偵5429號卷㈨第44至51頁反面、第61至
    65頁）
　⒋證人即同案被告謝仁哲於103年10月8日之偵訊筆錄（偵5429
    號卷㈨第78至79頁；結文第80頁）
　⒌證人即同案被告謝仁哲於105年6月3日之本院準備程序筆錄（
    本院105年度原訴字第4號卷㈡第311至343頁）
　⒍證人即同案被告謝仁哲於105年7月15日之本院準備程序筆錄
    （本院105年度原訴字第4號卷第184至209頁）
　⒎證人即同案被告謝仁哲於106年6月29日之本院準備程序筆錄
    （本院105年度原訴字第4號卷㈦第27至35頁）
　⒏證人即同案被告謝仁哲於106年6月29日之本院簡式審判程序
    筆錄（本院105年度原訴字第4號卷㈦第45至117頁）
　⒐證人謝仁哲於106年8月31日之本院審判筆錄（本院105年度原
    訴字第4號卷㈩第135至147頁；結文第155頁）　
　證人即同案被告王怡婷：
　⒈證人即同案被告王怡婷於103年8月12日之警詢筆錄及指認犯
    罪嫌疑人紀錄表1份（偵5429號卷㈡第220至221頁反面、第22
    5至230頁）
　⒉證人即同案被告王怡婷於103年8月12日之偵訊筆錄（偵5429
    號卷㈡第275至278頁）
　⒊證人即同案被告王怡婷於103年8月12日之本院羈押訊問筆錄
    （聲羈123號卷第68頁反面至71頁反面）
　⒋證人即同案被告王怡婷於103年10月6日之警詢筆錄及指認犯
    罪嫌疑人紀錄表1份（偵5429號卷㈦第80至83頁、第92至96頁
    反面）
　⒌證人即同案被告王怡婷於103年10月8日之偵訊筆錄（偵5429
    號卷㈨第30至32頁；結文第33頁）
　⒍證人即同案被告王怡婷於105年6月3日之本院準備程序筆錄（
    本院105年度原訴字第4號卷㈡第387至421頁）
　⒎證人即同案被告王怡婷於105年7月15日之本院準備程序筆錄
    （本院105年度原訴字第4號卷㈢第184至209頁）
　⒏證人即同案被告王怡婷於106年6月29日之本院準備程序筆錄
    （本院105年度原訴字第4號卷㈦第27至35頁）
　⒐證人即同案被告王怡婷於106年6月29日之本院簡式審判程序
    筆錄（本院105年度原訴字第4號卷㈦第45至117頁）
　⒑證人王怡婷於106年8月24日之本院審判筆錄（本院105年度原
    訴字第4號卷㈩第62至89頁；結文第91頁）　
　證人即同案被告曾柏樺：
　⒈證人即同案被告曾柏樺於103年8月12日之警詢筆錄及指認犯
    罪嫌疑人紀錄表1份（偵5429號卷㈡第241至242頁反面、第24
    6至251頁）
　⒉證人即同案被告曾柏樺於103年8月12日之偵訊筆錄（偵5429
    號卷㈡第275至278頁）
　⒊證人即同案被告曾柏樺於103年8月12日之本院羈押訊問筆錄
    （聲羈123號卷第72頁至75頁）
　⒋證人即同案被告曾柏樺於103年10月7日之警詢筆錄及指認犯
    罪嫌疑人紀錄表1份（偵5429號卷㈧第76至86頁反面）
　⒌證人即同案被告曾柏樺於103年10月7日之偵訊筆錄（偵5429
    號卷㈧第96至98頁；結文第99頁）
　⒍證人即同案被告曾柏樺於105年6月3日之本院準備程序筆錄（
    本院105年度原訴字第4號卷㈡第387至421頁）
　⒎證人即案被告曾柏樺於105年7月15日之本院準備程序筆錄（
    本院105年度原訴字第4號卷㈢第184至209頁）
　⒏證人即同案被告曾柏樺於106年6月29日之本院準備程序筆錄
    （本院105年度原訴字第4號卷㈦第27至35頁）
　⒐證人即同案被告曾柏樺於106年6月29日之本院簡式審判程序
    筆錄（本院105年度原訴字第4號卷㈦第45至117頁）　
　證人即同案被告王靖崴：
　⒈證人即同案被告王靖崴於103年8月12日之警詢筆錄及指認犯
    罪嫌疑人紀錄表1份（偵5429號卷㈡第260至261頁反面、第26
    5至270頁）
　⒉證人即同案被告王靖崴於103年8月12日之偵訊筆錄（偵5429
    號卷㈡第275至278頁）
　⒊證人即同案被告王靖崴於103年8月12日之本院羈押訊問筆錄
    （聲羈123號卷第75至78頁）
　⒋證人即同案被告王靖崴於103年10月6日之警詢筆錄及指認犯
    罪嫌疑人紀錄表1份（偵5429號卷㈦第1至7頁、第21至25頁）
　⒌證人即同案被告王靖崴於103年10月8日之偵訊筆錄（偵5429
    號卷㈨第17至19頁；結文第20頁）
　⒍證人即同案被告王靖崴於105年6月3日之本院準備程序筆錄（
    本院105年度原訴字第4號卷㈡第387至421頁）
　⒎證人即同案被告王靖崴於105年7月15日之本院準備程序筆錄
    （本院105年度原訴字第4號卷㈢第184至209頁）
　⒏證人即同案被告王靖崴於106年6月29日之本院準備程序筆錄
    （本院105年度原訴字第4號卷㈦第27至35頁）
　⒐證人即同案被告王靖崴於106年6月29日之本院簡式審判程序
    筆錄（本院105年度原訴字第4號卷㈦第45至117頁）　
　證人即同案被告陳綵柔：
　⒈證人即同案被告陳綵柔於103年8月12日之警詢筆錄及指認犯
    罪嫌疑人紀錄表1份（偵5429號卷㈢第1至3頁、第6至11頁）
　⒉證人即同案被告陳綵柔於103年8月12日之偵訊筆錄（偵5429
    號卷㈢第139至142頁）
　⒊證人即同案被告陳綵柔於103年8月12日之本院羈押訊問筆錄
    （聲羈123號卷第79頁至82頁）
　⒋證人即同案被告陳綵柔於103年9月17日之警詢筆錄及指認犯
    罪嫌疑人紀錄表1份（偵5429號卷㈤第67至72頁、第86至90頁
    反面）
　⒌證人即同案被告陳綵柔於103年9月17日之偵訊筆錄（偵5429
    號卷㈤第91至93頁）
　⒍證人即同案被告陳綵柔於103年9月18日之警詢筆錄及指認犯
    罪嫌疑人紀錄表1份（偵5429號卷㈤第165至172頁）
　⒎證人即同案被告陳綵柔於103年9月18日之偵訊筆錄（偵5429
    號卷㈤第173至175頁；結文第176頁）
　⒏證人即同案被告陳綵柔於103年10月8日之本院延押訊問筆錄
    （偵聲114號卷㈠第86至89頁）
　⒐證人即同案被告陳綵柔於103年10月9日之警詢筆錄（偵5429
    號卷㈨第81至91頁）
　⒑證人即同案被告陳綵柔於103年10月9日之偵訊筆錄（偵5429
    號卷㈨第97至98頁；結文第99頁）
　⒒證人即同案被告陳綵柔於105年6月3日之本院準備程序筆錄（
    本院105年度原訴字第4號卷㈡第387至421頁）
　⒓證人即同案被告陳綵柔於105年7月15日之本院準備程序筆錄
    （本院105年度原訴字第4號卷㈢第184至209頁）
　⒔證人即同案被告陳綵柔於106年6月29日之本院準備程序筆錄
    （本院105年度原訴字第4號卷㈦第27至35頁）
　⒕證人即同案被告陳綵柔於106年6月29日之本院簡式審判程序
    筆錄（本院105年度原訴字第4號卷㈦第45至117頁）　
　證人即同案被告黃志傑：
　⒈證人即同案被告黃志傑於103年8月12日之警詢筆錄及指認犯
    罪嫌疑人紀錄表1份（偵5429號卷㈣第21至24頁、第27至30頁
    ）
　⒉證人即同案被告黃志傑於103年8月12日之偵訊筆錄（偵5429
    號卷㈣第48至50頁）
　⒊證人即同案被告黃志傑於103年8月13日之本院羈押訊問筆錄
    （聲羈123號卷第106至107頁反面）
　⒋證人即同案被告黃志傑於103年10月3日之警詢筆錄及指認犯
    罪嫌疑人紀錄表1份（偵5429號卷㈥第192至206頁）
　⒌證人即同案被告黃志傑於103年10月8日之偵訊筆錄（偵5429
    號卷㈨第10至12頁；結文第13頁）
　⒍證人即同案被告黃志傑於105年10月7日之本院準備程序筆錄
    （本院105年度原訴字第4號卷㈤第181至213頁）
　⒎證人即同案被告黃志傑於106年6月29日之本院準備程序筆錄
    （本院105年度原訴字第4號卷㈦第27至35頁）
　⒏證人即同案被告黃志傑於106年6月29日之本院簡式審判程序
    筆錄（本院105年度原訴字第4號卷㈦第45至117頁）
　⒐證人黃志傑於106年8月31日之本院審判筆錄（本院105年度原
    訴字第4號卷㈩第123至135頁；結文第157頁）　
　證人即同案被告于博安：
  ⒈證人即同案被告于博安於103年8月12日之警詢筆錄及指 認犯
    罪嫌疑人紀錄表1份（偵5429號卷㈣第198至202頁反面、第20
    5至210頁）
  ⒉證人即同案被告于博安於103年8月12日之偵訊筆錄（偵5429
    號卷㈣第216至218頁反面）
  ⒊證人即同案被告于博安於103年9月18日之警詢筆錄及指認犯
    罪嫌疑人紀錄表1份（偵5429號卷㈥第52至62頁）
  ⒋證人即同案被告于博安於105年6月3日之本院準備程序筆錄（
    本院105年度原訴字第4號卷㈡第311至343頁）
  ⒌證人即同案被告于博安於105年7月15日之本院準備程序筆錄
    （本院105年度原訴字第4號卷㈢第184至209頁）
  ⒍證人即同案被告于博安於106年6月29日之本院準備程序筆錄
    （本院105年度原訴字第4號卷㈦第27至35頁）
  ⒎證人即同案被告于博安於106年6月29日之本院簡式審判程序
    筆錄（本院105年度原訴字第4號卷㈦第45至117頁）
　證人即同案被告陳俊宏：
　⒈證人即同案被告陳俊宏於103年8月12日之警詢筆錄及指認犯
    罪嫌疑人紀錄表1份（偵5429號卷㈣第34至37頁、第40至43頁
    ）
　⒉證人即同案被告陳俊宏於103年8月12日之偵訊筆錄（偵5429
    號卷㈣第48至50頁）
　⒊證人即同案被告陳俊宏於103年8月13日之本院羈押訊問筆錄
    （聲羈123號卷第108至109頁反面）
　⒋證人即同案被告陳俊宏於103年10月3日之警詢筆錄及指認犯
    罪嫌疑人紀錄表1份（偵5429號卷㈥第151至160頁、第168至1
    73頁）
　⒌證人即同案被告陳俊宏於103年10月8日之本院延押訊問筆錄
    （偵聲114號卷㈠第140至141頁）
　⒍證人即同案被告陳俊宏於103年12月1日之警詢筆錄及指認犯
    罪嫌疑人紀錄表1份（偵5429號卷㈩第202至210頁反面）
　⒎證人即同案被告陳俊宏於103年12月9日之偵訊筆錄（偵5429
    號卷㈩第225至227頁；結文第228頁）
　⒏證人即同案被告陳俊宏於105年11月10日之本院準備程序筆錄
    （本院105年度原訴字第4號卷㈥第61至103頁）　
　證人即同案被告黃宗任：
　⒈證人即同案被告黃宗任於103年8月12日之警詢筆錄及指認犯
    罪嫌疑人紀錄表1份（偵5429號卷㈡第98至101頁、第104至10
    9頁）
　⒉證人即同案被告黃宗任於103年8月12日之偵訊筆錄（偵5429
    號卷㈡第137至140頁）
　⒊證人即同案被告黃宗任於103年8月12日之本院羈押訊問筆錄
    （聲羈123號卷第51至53頁）
　⒋證人即同案被告黃宗任於103年9月5日之偵訊筆錄（偵5429號
    卷㈤第2至3頁）
　⒌證人即同案被告黃宗任於103年10月7日之警詢筆錄及指認犯
    罪嫌疑人紀錄表1份（偵5429號卷㈧第123至127頁、第136至1
    38頁反面）
　⒍證人即同案被告黃宗任於103年10月7日之偵訊筆錄（偵5429
    號卷㈧第139至141頁）
　⒎證人即同案被告黃宗任於105年9月9日之本院準備程序筆錄（
    本院105年度原訴字第4號卷㈣第337至343頁）
　⒏證人即同案被告黃宗任於105年10月6日之本院準備程序筆錄
    （本院105年度原訴字第4號卷㈤第97至128頁）
　⒐證人即同案被告黃宗任於106年9月4日之本院準備程序筆錄（
    本院105年度原訴字第4號卷㈩第247至249頁）
　⒑證人即同案被告黃宗任於106年9月4日之本院審判筆錄（本院
    105年度原訴字第4號卷㈩第253至314頁）
　⒒證人黃宗任於106年9月7日之本院審判筆錄（本院105年度原
    訴字第4號卷㈩第386至420頁；結文第433頁）　
　證人即同案被告彭紘笛：
　⒈證人即同案被告彭紘笛於103年8月12日之警詢筆錄及指認犯
    罪嫌疑人紀錄表1份（偵5429號卷㈡第182至183頁反面、第18
    7至192頁）
　⒉證人即同案被告彭紘笛於103年8月12日之偵訊筆錄（偵5429
    號卷㈡第275至278頁）
　⒊證人即同案被告彭紘笛於103年8月12日之本院羈押訊問筆錄
    （聲羈123號卷第61至64頁）
　⒋證人即同案被告彭紘笛於103年10月6日之警詢筆錄及指認犯
    罪嫌疑人紀錄表1份（偵5429號卷㈦第97至101頁反面、第115
    至119頁）
　⒌證人即同案被告彭紘笛於103年10月8日之偵訊筆錄（偵5429
    號卷㈨第34至37頁；結文第38頁）
　⒍證人即同案被告彭紘笛於105年6月3日之本院準備程序筆錄（
    本院105年度原訴字第4號卷㈡第387至421頁）
　⒎證人即同案被告彭紘笛於105年7月15日之本院準備程序筆錄
    （本院105年度原訴字第4號卷㈢第184至209頁）
　⒏證人即同案被告彭紘笛於106年7月28日之本院準備程序筆錄
    （本院105年度原訴字第4號卷㈧第247至249頁）
　⒐證人即同案被告彭紘笛於106年7月28日之本院簡式審判程序
    筆錄（本院105年度原訴字第4號卷㈧第254至314頁）　
乙、書證部分：
　㈠被害人胡偉玲之受案登記表、案件立案報告表（杭州市公安
    局分局江幹區四季青派出所）及中國工商銀行股份有限公司
    理財金帳戶歷史明細清單各1 份（警卷第8 至10頁）
　㈡被害人徐夏貞之受案回執聯（慈溪市公安局逍林派出所）及
    偽造刑事拘捕令各1 份（警卷第37至38頁）
　㈢「豬寮機房」現場平面圖4 紙（警卷第78至81頁）
　㈣「豬寮機房」現場數位證物勘察告1 份（警卷第112至120頁
    ）
　㈤「豬寮機房」現場照片50張（警卷第82至97頁）
　㈥林宥達之雲林縣警察局刑警大隊搜索扣押筆錄暨扣押物品目
    錄表（豬寮機房-103年8 月11日）（警卷第59至77頁）
　㈦「豬寮機房」查扣物品之影本資料：
　⒈房屋租賃契約書影本2 份（警卷第42至45頁）
　⒉白板照片1 張（證物編號2-1-9 ）（警卷第98頁）
　⒊大陸民眾資料27張（證物編號2-1-11）（警卷第99至108 頁
    ）
　⒋一線轉單紀錄表1 紙（證物編號2-1-12）（警卷第109 頁）
　⒌網路人頭與帳號密碼之筆記本1 紙（證物編號2-1-14）（警
    卷第109 頁）
　⒍薪水紀錄單1 紙（證物編號4-1-28；林泳旻gallant 封面筆
    記本內）（警卷第111 頁）　
　㈧舒孝桓之雲端硬碟內（帳號：theworldi0000000mail.co   m
    ）儲存資料：
　⒈檔案名稱「凱薩- 月報表-OK 」的EXCEL 檔案內「公司業績
    」、「個人業績」、「生活開銷」、「出勤表」、「胖緯」
    、「個人業績（2 ）- （一、二線成員）、（三線成員）」
    、「工作表（2 ）」工作紀錄表各1 份（警卷第270 至279
     頁） 　
　㈨詐騙機房103年8月10日、103年8月11日之VOS 通聯紀錄1    
    份（警卷第121 至144 頁）
　㈩本院當庭勘驗黃宗任手機facebook截圖翻拍照片1張（本院卷
    ㈩第427頁）
　本院當庭勘驗范懷民手機翻拍照片9張（本院卷㈩第211至223
    頁）
　林宥達之雲林縣警察局刑警大隊搜索扣押筆錄暨扣押物品目
    錄表（美麗歐洲-103年8 月11日）（警卷第146 至150 頁
    ）
　「美麗歐洲」查扣物品之影本資料：
　⒈開銷雜記單及話費單10紙（警卷第151 至160 頁）
　⒉薪水紀錄單7 紙（警卷第161 至167 頁）
　⒊詐騙講稿1 份（警卷第168 至176 頁）　
　鍾旻珍之雲林縣警察局刑警大隊搜索扣押筆錄暨扣押物品目
    錄表（冠世界-103年8 月11日）（警卷第184 至190頁）
　「冠世界」查扣物品之影本資料：薪資袋及薪水紀錄單4 紙
    （警卷第191 至193 頁）
　汪俊成之雲林縣警察局刑警大隊搜索扣押筆錄暨扣押物品目
    錄表（汪俊成住處-104年1 月13日）（警卷第194 至206 
    頁）
　「汪俊成住處」查扣物品之影本資料：
　⒈張奷媃之綠色筆記本內記帳單1 張（證物編號B-02）、記帳
    本內記帳單2 張（證物編號B-04）（警卷第53、第57至58
    頁）
　⒉汪俊成之白色筆記本內記帳單3 張（證物編號B-03）、黃色
    筆記本內帳單8 張（證物編號C-01）及綠色筆記本內帳單17
    張（證物編號C-02）（警卷第54至56頁、第207 至231 頁
    ）　
　温珺涵之雲林縣警察局刑警大隊搜索扣押筆錄暨扣押物品目
    錄表（温珺涵住處-104年1 月6 日）（警卷第232 至237 
    頁）
　「温珺涵」查扣物品之影本資料：
　⒈雜記單1 紙（證物編號08）（警卷第238 頁）
　⒉開銷紀錄8 紙（證物編號09）（警卷第239 至246 頁）
　⒊律師事務所收據3 紙（警卷第247 至249 頁）
　⒋扣案TOSHIBA 隨身碟內儲存紀錄（「公」資料夾內）：
    ①103 年8 月份豬寮機房三的薪水業績表4 紙（警卷第250 
      至253 頁）　
　陳文成之雲林縣警察局刑警大隊搜索扣押筆錄暨扣押物品目
    錄表（陳文成住處-103年8 月11日）（警卷第177 至182 
    頁）
　雲林縣警察局扣押物品清單及照片- 雲林地檢104 年度保字
    第918 至945 號、第967 至969 號、第971 至973 號、104 
    年度貴保字第4 、5 號（偵5429號卷第14至68頁、第82至1
    08頁、第122至129頁）
　臺灣雲林地方法院103 年聲監字第290 、279 、285 、666 
    號通訊監察書（警卷第12至24頁）
　門號0000-000000 （林宥達）、0000-000000 （鍾旻珍）、0
    000-000000 （徐明君）、0000-000000 （藍敏文、陳文成
    ）之通訊監察譯文（警卷第25至46頁、偵5429號卷㈡第25頁
    ）
　范懷民扣案手機Line聊天群組「發財俱樂部」翻拍照片6張（
    警卷第47至48頁）
　陳文成扣案手機Line對話翻拍照片1 張（警卷第49頁）
　黃冠維扣案手機WeChat對話紀錄翻拍照片17張（警卷第50至
    55頁）
　王能偕扣案手機WeChat對話紀錄翻拍照片16張（警卷第56至
    61頁）
　扣案温珺涵持用門號0000-000000 號之SAMSUNG 行動電話與S
    kype 帳號「wearev789」、「食神司命（舒孝桓）」及Line
    帳號「victoria 」通話紀錄相片共20張（偵494號卷㈠第62
    至67頁反面）
丙、被告部分：
　㈠被告曾維俊於103年8月12日之警詢筆錄及指認犯罪嫌疑人紀
    錄表1份（偵5429號卷㈢第120至122頁、第125至130頁）
　㈡被告曾維俊於103年8月12日之偵訊筆錄（偵5429號卷㈢第139
    至142頁）
　㈢被告曾維俊於103年8月13日之本院羈押訊問筆錄（聲羈123號
    卷第98至99頁反面）
　㈣被告曾維俊於103年10月6日之警詢筆錄及指認犯罪嫌疑人紀
    錄表1份（偵5429號卷㈦第51至58頁、第76至79頁反面）
　㈤被告曾維俊於103年10月8日之偵訊筆錄（偵5429號卷㈨第25至
    28頁；結文第29頁）
　㈥被告曾維俊於105年6月3日之本院準備程序筆錄（本院卷105
    年度原訴字第4號㈡第311至343頁）
　㈦被告曾維俊於105年7月22日之本院準備程序筆錄（本院卷105
    年度原訴字第4號㈢第237至289頁）
　㈧被告曾維俊於110年2月6日之法官面前訊問筆錄（本院訴緝卷
    第49至53頁）　
    綜上所述，本件事證明確，被告犯行均堪認定，自應依法論
    科。
二、論罪科刑之理由：
  ㈠組織犯罪防制條例第2 、3 條雖於106 年4 月19日修正公布
    施行，自同年月21日起生效，惟行為之處罰，以行為時之法
    律有明文規定者為限，刑法第1 條定有明文。被告為本案犯
    行時，修正後之組織犯罪防制條例第2 、3 條規定既尚未生
    效，本案自無從適用上揭修正後條文，先予敘明。
  ㈡核被告所為如附表二編號1至22之行為（一行為參下述），及
    附表二編號23、24之各行為，均係犯刑法第339 條之4 第1 
    項第2 款之三人以上共同犯詐欺取財罪；就附表二編號25至
    46之各行為，均係犯刑法第339 條之4第2 項、第1 項第2 
    款之三人以上共同犯詐欺取財未遂罪。
  ㈣按共同正犯之意思聯絡，不限於事前有所協議，其於行為當
    時，基於相互之認識，以共同犯罪之意思參與者，亦無礙於
    共同正犯之成立（最高法院73年台上字第1886號判例意旨參
    照）；又共同正犯之成立，祇須具有犯意之聯絡及行為之分
    擔，既不問犯罪動機起於何人，亦不必每一階段犯行，均須
    參與（最高法院34年上字第862號判例意旨參照）；若共同
    實施犯罪行為之人，在共同意思範圍內，各自分擔犯罪行為
    之一部，相互利用他人之行為，以達其犯罪之目的，其成立
    不以全體均參與實施犯罪構成要件之行為為要件；參與犯罪
    構成要件之行為者，固為共同正犯；以自己共同犯罪之意思
    ，參與犯罪構成要件以外之行為，或以自己共同犯罪之意思
    ，事前同謀，而由其中一部分人實行犯罪之行為者，亦均應
    認為共同正犯，使之對於全部行為所發生之結果，負其責任
    。蓋共同正犯，於合同意思範圍內，組成一共犯團體，團體
    中任何一人之行為，均為共犯團體之行為，他共犯均須負共
    同責任，初無分別何一行為係何一共犯所實施之必要（最高
    法院88年度台上字第2230號、92年度台上字第2824號判決意
    旨參照）；另共同正犯之意思聯絡，原不以數人間直接發生
    者為限，若有間接之聯絡者，亦包括在內，如甲分別邀約乙
    、丙犯罪，雖乙、丙間彼此並無直接之聯絡，亦無礙於其為
    共同正犯之成立（最高法院77年台上字第2135號判例參照）
    。經查，電話詐騙此一新近社會犯罪型態，自籌設電話機房
    、收購人頭帳戶、撥打電話實施詐騙、指定被害人匯款帳戶
    、自人頭帳戶提領款項、取贓款朋分等階段，乃係需由多人
    縝密分工方能完成之集團性犯罪，本案被告各人加入參與時
    間雖有先後，且各有分擔之工作，未必與其他成員認識碰面
    或知悉他人所分擔之犯罪分工內容，然此一間接聯絡犯罪之
    態樣，正為具備一定規模詐欺犯罪所衍生之細密分工模式，
    參與犯罪者透過相互利用彼此之犯罪角色分工，而形成一個
    共同犯罪之整體以利施行詐術，被告等於其各自加入之時起
    ，均係以自己共同犯罪之意思，在共同犯意聯絡下，相互支
    援、供應彼此所需地位，相互利用他人行為，以達共同詐欺
    取財目的及行為分擔，依前揭說明，自應就所參與之各該犯
    罪之全部犯罪結果共同負責。被告就上開豬寮機房㈢之犯罪
    事實，與如附表一、三所示之人（有參與豬寮機房㈢之人）
    ，有犯意之聯絡及行為之分擔，為共同正犯。
  ㈤按刑法第56條有關連續犯之規定，業於94年2 月2 日修正公
    布刪除，並自95年7 月1 日起生效施行，而依新法對於具有
    反覆實行犯罪模式之對應處置，除合於「接續犯」或「包括
    一罪」之情形外，則僅能依「數罪併罰」之規定個別處斷。
    而本次刑法修正既依據「刑罰公平原則」之考量，刪除有關
    「連續犯」之規定，並將含有連續犯性質之「常業犯」一併
    全數刪除。因此，多次犯行，於修法前原論以常業犯之罪者
    ，修法後究應論以基本之犯罪數罪抑或以包括之一罪論之，
    尚須依個案情況為斷，未能一概而論。除其基本之犯罪原具
    有集合犯性質，或其行為符合接續犯概念，得評價為包括之
    一罪外，仍應依實質數罪予以併合處罰，方符修法刪除常業
    犯之立法旨趣（最高法院97年度台上字第2399號判決可資參
    照）。且詐欺取財之行為人於各該行為終了時，即已達其目
    的，尚難認立法者於制定刑罰法律之初，已認知詐欺取財行
    為必屬具反覆性之犯罪，且有意藉由法條中客觀構成要件之
    行為要素，含括具有反覆實施特性之數個犯罪行為，無從認
    定立法者本即預定該犯罪之本質必有數個同種類行為而反覆
    實行之集合犯行。是就詐欺取財之犯罪類型，自亦應將本應
    各自獨立評價之數罪，回歸本來就應賦予複數法律效果之原
    貌。經查：
  1.有關「豬寮機房㈢」之附表二編號1 至22之被害人均不詳，
    依證人、共同被告及卷內現存證據資料，尚無從特定上開日
    期遭詐騙之大陸地區被害人身分，亦無法區辨是否為同一次
    詐騙行為後由同一被害人陸續匯入款項之情形（此種情節實
    務上亦屬有之），且依附表二編號24所示之胡偉玲受騙後分
    別於103 年8 月10、11日之不同日期匯款，則依罪證有疑利
    益歸於被告原則，應認為附表二編號1 至22部分，係接續對
    同一不詳年籍之成年被害人施用詐術所得，被告犯此部分應
    論以一詐欺既遂罪。
  ⒉按詐欺取財罪，係為保護個人之財產法益而設，行為人罪數
    之計算，自應依遭詐騙之被害人人數計算。於「豬寮機房㈢
    」即附表二編號23至46所騙得之被害人既能特定為不同人，
    各次侵害之被害人法益均具差異性，且各自獨立，並非密切
    接近而不可分，足認被告就此部分之犯意各別，行為互殊，
    應予分論併罰。
  ⒊起訴書認為：
　　⑴被告上開所為尚涉犯修正後同條第3 款之以廣播電視、電
      子通訊、網際網路或其他媒體等傳播工具，對公眾散布而
      犯之。惟該款規定所謂以電子通訊、網際網路或其他媒體
      等傳播工具對公眾散布而犯詐欺取財罪係因考量現今以電
      信、網路等傳播方式，同時或長期對社會不特定多數之公
      眾發送訊息施以詐術，往往造成廣大民眾受騙，此一不特
      定、多數性詐欺行為類型，其侵害社會程度及影層面均較
      普通詐欺行為嚴重，有加重處罰之必要，爰定為第3 款之
      加重處罰事由，是以該條款係以詐騙集團以電信、網路等
      傳播方式，同時或長期對社會不特定多數之公眾發送訊息
      施以詐術之行為，認有加重處罰之必要，至於詐騙集團成
      員間或詐騙集團與車手集團間抑或車手集團成員間以行動
      電話或透過網路通訊軟體微信（We Chat ）聯繫，應非該
      條款所欲規範之範圍。經查，據證人即被告舒孝桓於本院
      供稱：詐騙機房成員都是依「條子」，一筆一筆撥打電話
      向大陸地區民眾行騙（見本院原訴影卷㈤第401 頁），此
      情亦經證人即被告范懷民、初善仁、李祥佳、王為平、陳
      建宏、楊國華、林琨閎、鄭博文、曾維俊、黃冠維、徐明
      君、陳品豪、胡文龍、王宥峻、徐藝恩、鍾欣妤、譚榮興
      於本院供述明確（見本院原訴影卷㈢第284 至286 頁），
      又無其他證據足以證明被告係以電子通訊、網際網路或其
      他媒體等傳播工具對公眾散布而為詐欺取財犯行，是本案
      電信詐欺機房之詐騙手法仍係按一通一通電話撥打給被害
      人，公訴意旨所引法條尚有未洽，惟與本院所認定之犯罪
      事實僅係加重條件事實之減縮，而於起訴事實之同一性無
      礙，尚無變更起訴法條之情事，附此敘明。
　　⑵認為附表二編號23至46係接續犯而應以一罪論處，容有誤
      會，本院不採。
  ㈥被告就附表二編號25至46，已著手於犯罪行為之實施而不遂
    ，考量未遂情節較輕，均依刑法第25條第2 項規定，減輕其
    刑。
  ㈦爰以行為人之責任為基礎，審酌詐騙集團係以多層分工方式
    對大眾施行電話詐騙，即可輕易獲取大筆贓款，再由各成員
    按一定比例抽取報酬，又礙機房設置及對成員管理之隱密性
    ，實難一舉破獲詐騙集團核心，且近來詐騙新聞仍層出不窮
    ，詐騙手法不斷翻新，一般善良民眾均對之深惡痛絕，詐騙
    集團之行為也影響正常金融交易秩序，危害社會治安甚大，
    被告貪圖不法利益，起意參與詐欺集團向大陸地區人民施詐
    行騙，利用我國政府查緝之困難而犯罪，損害我國國際形象
    ，所造成之損害難認輕微，且衡酌被告擔任二線機手之犯罪
    分工，犯罪時間、次數、各次詐得金額如附表二所示，個別
    被害金額甚至達數十萬元人民幣元等情，並念其犯後坦承犯
    行，略見悔意，暨於審判中自陳未婚、無子女、國中肄業之
    教育程度等一切情狀，分別量處如附表二所示之刑，並就附
    表二編號１至（共三罪【編號１至部分一罪】）；附表二編
    號至（共二十二罪），分別定如主文所示之應執行刑。
三、沒收部分：
  ㈠被告行為後，刑法及刑法施行法關於沒收之規定，已於104年
    12月30日、105 年6 月22日修正公布，並自105 年7 月1日
    起施行。依修正後刑法第2 條第2 項規定：「沒收、非拘束
    人身自由之保安處分適用裁判時之法律。」故關於沒收之法
    律適用，尚無新舊法比較之問題，於新法施行後，應一律適
    用新法之相關規定。按供犯罪所用、犯罪預備之物或犯罪所
    生之物，屬於犯罪行為人者，得沒收之。但有特別規定者，
    依其規定；第2 項之沒收，於全部或一部不能沒收或不宜執
    行沒收時，追徵其價額，修正後刑法第38條第2 項、第4項
    分別定有明文。又按犯罪所得，屬於犯罪行為人者，沒收之
    。但有特別規定者，依其規定；前2 項之沒收，於全部或一
    部不能沒收或不宜執行沒收時，追徵其價額；第1 項及第2 
    項之犯罪所得，包括違法行為所得、其變得之物或財產上利
    益及其孳息，亦為修正後刑法第38條之1 第1 項、第3 項、
    第4 項所明定。
  ㈡「任何人都不得保有犯罪所得」為普世基本法律原則，犯罪
    所得之沒收、追繳或追徵，在於剝奪犯罪行為人之實際犯罪
    所得（原物或其替代價值利益），使其不能坐享犯罪之成果
    ，以杜絕犯罪誘因，可謂對抗、防止經濟、貪瀆犯罪之重要
    刑事措施，性質上屬類似不當得利之衡平措施，著重所受利
    得之剝奪。然苟無犯罪所得，自不生利得剝奪之問題，固不
    待言，至2 人以上共同犯罪，關於犯罪所得之沒收、追繳或
    追徵，應就各人所分得者為之。又所謂各人「所分得」，係
    指各人「對犯罪所得有事實上之處分權限」，法院應視具體
    個案之實際情形而為認定；倘若共同正犯各成員內部間，對
    於不法利得分配明確時，固應依各人實際分配所得沒收。至
    於，上揭共同正犯各成員有無犯罪所得、所得數額，係關於
    沒收、追繳或追徵標的犯罪所得範圍之認定，固非屬犯罪事
    實有無之認定，並不適用「嚴格證明法則」，無須證明至毫
    無合理懷疑之確信程度，應由事實審法院綜合卷證資料，依
    自由證明程序釋明其合理之依據以認定之（最高法院104 年
    度第13次刑事庭會議決議、104 年度台上字第3937號判決意
    旨參照）。
  ㈢關於犯罪所用、犯罪預備或犯罪所生之物沒收部分：
    本件另案（105原訴4號、南高107上訴575）扣押之物品，並
    非被告所有，業據被告供承在卷（本院訴緝卷第340頁），
    與沒收要件不合，應毋庸與被告犯罪之主文項下宣告沒收之
    。再者，本案之扣案物業經本院105原訴4號、台灣高等法院
    台南分院107年度上訴字第575號審酌沒收與否，如有沒收必
    要者，自應於該案宣告沒收，而無庸本院重複宣告沒收。因
    此，本件就扣案物均不予宣告沒收。
  ㈣關於沒收犯罪所得部分：
    查「豬寮機房㈢」部分，參與該期之被告陳稱等尚未領取薪
    資、報酬或其他任何利益（訴緝卷第341頁），且衡以「豬
    寮機房㈢」該期尚未結束即為警於103 年8 月11日查獲，而
    除負責人張維欣、汪俊成外，該等被告並非前述詐騙機房之
    實際負責人，且未經手詐騙所得款項，且依卷內證據資料並
    無法證明其等確有自被告「朱哥」、「麥可」、張維欣、汪
    俊成處取得任何薪資、報酬或其他利益，依上開規定、最高
    法院刑事庭會議決議及判決意旨，既不能證明其等確有犯罪
    所得，自無依刑法第38條之1 等規定沒收其等犯罪所得之餘
    地。
據上論斷，應依刑事訴訟法第273 條之1 第1 項、第299 條第1
項前段，判決如主文。
本案經檢察官洪湘媄偵查起訴，檢察官魏偕峯到庭執行職務。
中    華    民    國   111    年    5     月    10    日
                  刑事第七庭  法  官  簡廷恩
以上正本證明與原本無異。
如不服本判決應於收受判決後20日內向本院提出上訴書狀，並應
敘述具體理由；其未敘述上訴理由者，應於上訴期間屆滿後20日
內向本院補提理由書（均須按他造當事人之人數附繕本）。「切
勿逕送上級法院」。
告訴人或被害人對於判決如有不服，具備理由請求檢察官上訴者
，其上訴期間之計算，係以檢察官收受判決正本日期為準。
                              書記官  許馨月     
中　　華　　民　　國　　111 　年　　5 　　月　　10　　日
附錄本案論罪科刑法條全文：
中華民國刑法第339條之4：
犯第339 條詐欺罪而有下列情形之一者，處1 年以上7 年以下有
期徒刑，得併科1 百萬元以下罰金：
一、冒用政府機關或公務員名義犯之。
二、三人以上共同犯之。
三、以廣播電視、電子通訊、網際網路或其他媒體等傳播工具，
    對公眾散布而犯之。
前項之未遂犯罰之。 
附表一：
附表一：電信詐欺機房各期參與人員及加入時間一覽表（編號19為本案被告）         編     號 姓名/ 機房 豬寮機房㈠ 豬寮機房㈡ 豬寮機房㈢ 環南路機房 中豐路機房 鬼屋機房㈠ 鬼屋機房㈡  開始時間 102 年6、7月間 103年6月18日 103年8月1日 102 年8 月間 102年12月間 103 年2 月間 103年6月5日  結束時間 103年6月17日 103年7月20日 103年8月11日 103 年5 月下旬 103 年1 月底 103 年5 月間 103年6月25日  1 張維欣（胖維） 現場負責人兼二線（全程參與） 現場負責人兼二線（全程參與） 現場負責人/ 二線（全程參與） 現場負責人兼二線（全程參與） 支援人力（全程參與） 現場負責人/ 二線（全程參與） 無  2 汪俊成（阿成） 三線/ 管理帳務及發放薪水（全程參與） 管理帳務及發放薪水（全程參與） 管理帳務及發放薪水（全程參與） 管理帳務及發放薪水（全程參與） 無 管理帳務及發放薪水（全程參與） 無  3 林宥達（阿勇） 二線（全程參與） 三線（全程參與） 現場負責人/ 三線（全程參與） 二線（全程參與） 現場負責人/二線（全程參與） 現場負責人/二線（全程參與） 無  4 陳文成（大頭） 一線/二線（全程參與） 一線/二線（全程參與） 現場負責人/三線（全程參與） 一線/二線（全程參與） 一線/ 二線（全程參與） 一線/二線（全程參與） 無  5 鍾旻珍（可樂） 二線（102 年12月間加入） 無 無 二線（102 年12月間加入） 現場負責人/ 二線（全程參與） 現場負責人/ 二線（全程參與） 現場負責人（全程參與）  6 簡明邦（仙女） 三線兼幹部 無 無 二線兼幹部 三線兼幹部 三線兼幹部 現場負責人兼三線  7 陳舜鵬（阿鵬） 一線/ 電腦手（後期）（103 年4 月間加入） 電腦手（全程參與） 電腦手（全程參與） 架設電話及網路設備（103 年4 月間加入） 無 無 無  8 舒孝桓（小舒） 電腦手（全程參與） 總電腦手（分配條子給各機房、記帳）（全程參與） 總電腦手（分配條子給各機房、記帳）（全程參與） 電腦手（全程參與） 無 總電腦手（分配條子給各機房、記帳）（全程參與） 總電腦手（分配條子給各機房、記帳）（全程參與）  9 温珺涵（球球） 一線/ 記錄轉單/作帳（全程參與） 無 無 一線/ 記錄轉單/作帳（全程參與） 無 無 無 10 謝得偉（大寶） 一線兼幹部/ 二線（102 年10月28日以後加入） 二線兼幹部（全程參與） 二線兼幹部（全程參與） 一線（102 年10月28日以後加入） 二線（全程參與） 二線（全程參與） 無 11 陳建宏（阿草） 一線/二線（全程參與） 二線（全程參與） 二線（全程參與） 二線（全程參與） 無 三線（全程參與） 無 12 李辰彥（肥貓） 二線（全程參與） 二線兼幹部（全程參與） 二線兼幹部（全程參與） 一線（全程參與） 無 二線（全程參與） 無 13 楊國華（國華） 無 無 二線/三線（全程參與） 無 無 無 無 14 蔡汶哲（哲哲） 一線（102 年7 月間加入） 二線（全程參與） 二線（全程參與） 一線（102 年10月間加入） 無 二線（全程參與） 無 15 鄭博文（小胖） 一線（102 年7 月間加入） 一線（全程參與） 二線（全程參與） 一線（全程參與） 一線（全程參與） 一線（全程參與） 無 16 黃冠維（金剛） 一線（103 年2 月間加入） 二線（全程參與） 二線（全程參與） 二線（103 年2 月間加入） 一線/二線（全程參與） 二線（全程參與） 無 17 陳俊宏（阿倫） 一線兼幹部（全程參與）  二線（全程參與） 二線（全程參與） 二線（全程參與） 一線/二線（全程參與） 無 無 18 林琨閎（阿呆） 無 無 二線（103 年8 月8 日加入） 無 無 無 無 19 曾維俊（阿曾） 無 無 二線（全程參與） 無 無 無 無 20 馮凱倫（仔B ） 一線（102 年12月間加入） 無 無 無 一線/ 電腦手（全程參與） 一線/ 二線/ 電腦手（全程參與） 一線/ 二線/ 電腦手（全程參與） 21 王宥峻（小華） 一線（全程參與） 無 無 無 無 無 二線（全程參與） 22 魏秝葶（曼寧） 一線兼記錄轉單（102 年8 、9 月間加入） 一線（全程參與） 一線（全程參與） 一線（102 年8 、9 月間加入） 一線（全程參與） 一線（全程參與） 無 23 廖星翰（小猴子） 無 一線（103 年6 月底加入） 一線（全程參與） 無 無 無 無 24 徐明君（小君） 無  一線（全程參與）  一線（全程參與） 無 無 無  一線（全程參與） 25 陳品豪（阿豪） 一線（全程參與） 一線（全程參與） 一線（全程參與） 無 無 無 無 26 胡文龍（阿龍） 一線（全程參與） 一線（全程參與） 一線（全程參與） 無 無 無 無 27 范懷民（小范） 無 無 一線（全程參與） 無 無 無 無 28 初善仁（小初） 一線（102 年11月底加入） 一線（全程參與） 一線（全程參與） 無 無 無 無 29 黃宗任（阿土） 無 一線（103 年7 月11日加入） 一線（全程參與） 無 無 無 無 30 李祥佳（阿嘉） 無 一線（103 年7 月19日加入） 一線（全程參與） 無 無 無 無 31 王為平（小黑） 一線（103 年2 月間加入） 一線兼幹部（全程參與） 一線兼幹部（全程參與） 無 無 一線（全程參與） 無 32 彭紘笛（阿笛） 無 無 一線（全程參與） 無 無 無 無 33 黃美嘉（小野） 無 無 一線（全程參與） 無 無 無 無 34 謝仁哲（阿仁） 無 一線（103 年7 月初加入） 一線（全程參與） 無 無 無 無 35 王怡婷（花花） 無 無 一線（全程參與） 無 無 無 無 36 曾柏樺（阿坤） 無 無 一線（全程參與） 無 無 無 無 37 王靖威（阿四） 無 無 一線（全程參與） 無 無 無 無 38 陳綵柔（米奇） 一線（102 年8 月8 日加入） 無 一線（全程參與） 一線（102 年8 月8 日加入） 無 無 無 39 黃志傑（阿志） 無 一線（103 年7 月8 日加入） 一線（全程參與） 無 無 無 無 40 于博安（小安） 一線（全程參與） 一線（全程參與） 一線（全程參與） 無 無 無 無 41 徐藝恩（美樂蒂） 一線（102 年10、11月間加入） 無 無 一線（102 年10、11月間加入） 一線（全程參與） 一線（全程參與） 一線（全程參與） 42 曾子瑄（樂樂） 一線（103 年2 月14日加入） 無 無 一線（103 年2 月14日加入） 無 一線（103 年2 月14日加入） 一線（全程參與） 43 曾一峰（阿峰） 一線（103 年4 月間加入） 無 無 一線（103 年4 月間加入） 無 無 一線（全程參與） 44 鍾欣妤（小妤） 一線（102 年12月初加入） 無 無 無 一線（全程參與） 一線（全程參與） 無 45 黃若扉（咩咩） 一線（102 年11、12月間加入） 無 無 無 一線（全程參與） 無 無 46 藍敏文（妹妹） 一線（102 年11、12月間加入） 無 無 無 一線（全程參與） 無 無 47 王松博（阿璋） 一線（103 年5 月間加入） 無 無 無 無 無 無 48 王暉勝（豆花） 一線（103 年4 月間加入） 一線（103 年6 月19日以後離開） 無 無 無 無 無 49 蔡佳倛（佳倛） 一線（103 年4 月間加入） 一線（103 年6 月19日以後離開） 無 無 無 無 無 50 李柏信（阿信） 一線（102 年10月底加入） 無 無 無 無 無 無 51 譚榮興（阿超） 三線（103 年5 月中旬加入） 無 無 無 無 無 無 

附表二：參與「豬寮機房㈢」之被告及宣告刑
⒈承租設置機房地點：桃園市○鎮區○○路0段000號房屋  ⒉二線人員假冒之大陸公安基層人員：上海市楊浦公安局公安顧國慶 ⒊三線人員假冒之大陸公安上級領導：上海市楊浦公安局科長張思偉       編號 原起訴書附表二編號 被害人 詐騙金額（人民幣） 犯罪時間 參與之被告 宣告刑 ⒈ 3    真實姓名與年籍不詳之大陸籍人士  19,100元 103/08/01 張維欣、汪俊成、林宥達、陳文成、陳舜鵬、舒孝桓、謝得偉、陳建宏、李辰彥、楊國華、蔡汶哲、鄭博文、黃冠維、陳俊宏、曾維俊、魏秝葶、廖星翰、徐明君、陳品豪、胡文龍、范懷民、初善仁、黃宗任、李祥佳、王為平、彭紘笛、黃美嘉、謝仁哲、王怡婷、曾柏樺、王靖崴、陳綵柔、黃志傑、于博安、 曾維俊犯三人以上共同詐欺欺取財罪，處有期徒刑壹年壹月。 ⒉ 4    真實姓名與年籍不詳之大陸籍人士  59,300元 103/08/01 同上  ⒊ 5    真實姓名與年籍不詳之大陸籍人士  8,500元 103/08/02 同上  ⒋  6    真實姓名與年籍不詳之大陸籍人士 117,400元 103/08/02 同上  ⒌ 7    真實姓名與年籍不詳之大陸籍人士   3,600元 103/08/02 同上  ⒍  8    真實姓名與年籍不詳之大陸籍人士  49,800元 103/08/02 同上  ⒎ 9    真實姓名與年籍不詳之大陸籍人士 151,500元 103/08/03 同上  ⒏ 10  真實姓名與年籍不詳之大陸籍人士  28,000元 103/08/03 同上  ⒐ 11   真實姓名與年籍不詳之大陸籍人士  5,800 元 103/08/04 同上  ⒑ 12 真實姓名與年籍不詳之大陸籍人士 270,000元 103/08/04 同上  ⒒ 13 真實姓名與年籍不詳之大陸籍人士  49,900元 103/08/04 同上  ⒓ 14 真實姓名與年籍不詳之大陸籍人士 160,100元 103/08/04 同上  ⒔ 15 真實姓名與年籍不詳之大陸籍人士  41,100元 103/08/04 同上  ⒕ 16 真實姓名與年籍不詳之大陸籍人士  34,100元 103/08/06 同上  ⒖ 17 真實姓名與年籍不詳之大陸籍人士  12,200元 103/08/07 同上  ⒗ 18 真實姓名與年籍不詳之大陸籍人士 112,000元 103/08/07 同上  ⒘ 19 真實姓名與年籍不詳之大陸籍人士  12,000元 103/08/08 張維欣、汪俊成、林宥達、陳文成、陳舜鵬、舒孝桓、謝得偉、陳建宏、李辰彥、楊國華、蔡汶哲、鄭博文、黃冠維、陳俊宏、林琨閎、曾維俊、魏秝葶、廖星翰、徐明君、陳品豪、胡文龍、范懷民、初善仁、黃宗任、李祥佳、王為平、彭紘笛、黃美嘉、謝仁哲、王怡婷、曾柏樺、王靖崴、陳綵柔、黃志傑、于博安、  ⒙ 20 真實姓名與年籍不詳之大陸籍人士  30,100元 103/08/08 同上  ⒚ 21 真實姓名與年籍不詳之大陸籍人士  13,900元 103/08/08 同上  ⒛ 22 真實姓名與年籍不詳之大陸籍人士  19,900元 103/08/08 同上   23 真實姓名與年籍不詳之大陸籍人士  11,900元 103/08/09 同上   24 真實姓名與年籍不詳之大陸籍人士  21,600元 103/08/10 同上   2 余夏貞 180,000 元 103/08/10 同上 曾維俊犯三人以上共同詐欺欺取財罪，處有期徒刑壹年。  1 胡偉玲 338,800元 103/08/10至103/08/11 同上 曾維俊犯三人以上共同詐欺欺取財罪，處有期徒刑壹年。  98 王素青 未遂 103/08/11 同上 曾維俊犯三人以上共同詐欺欺取財未遂罪，處有期徒刑陸月。  99 徐海兄 未遂 103/08/11 同上 曾維俊犯三人以上共同詐欺欺取財未遂罪，處有期徒刑陸月。  100 馮寧礎 未遂 103/08/11 同上 曾維俊犯三人以上共同詐欺欺取財未遂罪，處有期徒刑陸月。  101 陳磊 未遂 103/08/11 同上 曾維俊犯三人以上共同詐欺欺取財未遂罪，處有期徒刑陸月。  102 毛潔茹 未遂 103/08/11 同上 曾維俊犯三人以上共同詐欺欺取財未遂罪，處有期徒刑陸月。  103 包艷紅 未遂 103/08/11 同上 曾維俊犯三人以上共同詐欺欺取財未遂罪，處有期徒刑陸月。  104 王喜田 未遂 103/08/11 同上 曾維俊犯三人以上共同詐欺欺取財未遂罪，處有期徒刑陸月。  105 林望 未遂 103/08/11 同上 曾維俊犯三人以上共同詐欺欺取財未遂罪，處有期徒刑陸月。  106 姚紅梅 未遂 103/08/11 同上 曾維俊犯三人以上共同詐欺欺取財未遂罪，處有期徒刑陸月。  107 劉治國 未遂 103/08/11 同上 曾維俊犯三人以上共同詐欺欺取財未遂罪，處有期徒刑陸月。  108 葛王俊 未遂 103/08/11 同上 曾維俊犯三人以上共同詐欺欺取財未遂罪，處有期徒刑陸月。  109 童芸華 未遂 103/08/11 同上 曾維俊犯三人以上共同詐欺欺取財未遂罪，處有期徒刑陸月。  110 謝驍勇 未遂 103/08/11 同上 曾維俊犯三人以上共同詐欺欺取財未遂罪，處有期徒刑陸月。  111 陳微 未遂 103/08/11 同上 曾維俊犯三人以上共同詐欺欺取財未遂罪，處有期徒刑陸月。  112 蘆雪濃 未遂 103/08/11 同上 曾維俊犯三人以上共同詐欺欺取財未遂罪，處有期徒刑陸月。  113 鬱美祥 未遂 103/08/11 同上 曾維俊犯三人以上共同詐欺欺取財未遂罪，處有期徒刑陸月。  114 徐興 未遂 103/08/11 同上 曾維俊犯三人以上共同詐欺欺取財未遂罪，處有期徒刑陸月。  115 陳德慶 未遂 103/08/11 同上 曾維俊犯三人以上共同詐欺欺取財未遂罪，處有期徒刑陸月。  116 羅水長 未遂 103/08/11 同上 曾維俊犯三人以上共同詐欺欺取財未遂罪，處有期徒刑陸月。  117 戴世傑 未遂 103/08/11 同上 曾維俊犯三人以上共同詐欺欺取財未遂罪，處有期徒刑陸月。  118 廖海望 未遂 103/08/11 同上 曾維俊犯三人以上共同詐欺欺取財未遂罪，處有期徒刑陸月。  119 周河清 未遂 103/08/11 同上 曾維俊犯三人以上共同詐欺欺取財未遂罪，處有期徒刑陸月。 合計   1,750,600元    

附表三：
附表三：參與人員及加入時間一覽表   編  號 姓名/ 機房 豬寮機房㈢  開始時間 103年8月1日  結束時間 103年8月11日 1 張維欣（胖維） 現場負責人/ 二線（全程參與） 2 汪俊成（阿成） 管理帳務及發放薪水（全程參與） 3 林宥達（阿勇） 現場負責人/ 三線（全程參與） 4 陳文成（大頭） 現場負責人/三線（全程參與） 5 陳舜鵬（阿鵬） 電腦手（全程參與） 6 舒孝桓（小舒） 總電腦手（分配條子給各機房、記帳）（全程參與） 7 謝得偉（大寶） 二線兼幹部（全程參與） 8 陳建宏（阿草） 二線（全程參與） 9 李辰彥（肥貓） 二線兼幹部（全程參與） 10 楊國華（國華） 二線/三線（全程參與） 11 蔡汶哲（哲哲） 二線（全程參與） 12 鄭博文（小胖） 二線（全程參與） 13 黃冠維（金剛） 二線（全程參與） 14 陳俊宏（阿倫） 二線（全程參與） 15 林琨閎（阿呆） 二線（103 年8 月8 日加入） 16 曾維俊（阿曾） 二線（全程參與） 17 魏秝葶（曼寧） 一線（全程參與） 18 廖星翰（小猴子） 一線（全程參與） 19 徐明君（小君）  一線（全程參與） 20 陳品豪（阿豪） 一線（全程參與） 21 胡文龍（阿龍） 一線（全程參與） 22 范懷民（小范） 一線（全程參與） 23 初善仁（小初） 一線（全程參與） 24 黃宗任（阿土） 一線（全程參與） 25 李祥佳（阿嘉） 一線（全程參與） 26 王為平（小黑） 一線兼幹部（全程參與） 27 彭紘笛（阿笛） 一線（全程參與） 28 黃美嘉（小野） 一線（全程參與） 29 謝仁哲（阿仁） 一線（全程參與） 30 王怡婷（花花） 一線（全程參與） 31 曾柏樺（阿坤） 一線（全程參與） 32 王靖威（阿四） 一線（全程參與） 33 陳綵柔（米奇） 一線（全程參與） 34 黃志傑（阿志） 一線（全程參與） 35 于博安（小安） 一線（全程參與）